---
title: "Rapport mesure de la qualité de l'air durant l'Ultra Trail scientifique de Clécy 2021"
author: "Quentin Martinet"
date: "01/12/2021"
output:
  html_document:
    toc: true
    toc_depth: 3
    toc_float: true
    number_sections: true
    theme: flatly
---

```{r setup, include=FALSE}
knitr::opts_chunk$set(echo = TRUE)
```

```{r, eval=FALSE, include=FALSE}
rmarkdown::render("reportGlobal.Rmd", "html_document")

rmarkdown::render("reportGlobal.Rmd", "html_document", encoding = "UTF-8")

rmarkdown::render("reportGlobal.Rmd", "html_document", encoding = "UTF-8", quiet = TRUE)

rmarkdown::render("reportGlobal.Rmd", "word_document", encoding = "UTF-8", quiet = TRUE)

rmarkdown::render("reportGlobal.Rmd", "pdf_document", encoding = "UTF-8", quiet = TRUE)

```

```{r library,echo=FALSE,message=FALSE}
require(ggplot2)
require(plyr)
require(car)
library(scales)
library(multcomp)
library(nlme)
library(cowplot)
library(emmeans)
library(cowplot)
library(Rmisc)
library(plotly)
library(dplyr)
library(lubridate)
library(DT)
library(ggridges)
library(ggpubr)
library(ggh4x)
library(ggalt)
library(waffle)
library(ggdist)
library(ggforce)
library(ggtext)
library(summariser)
library(skimr)
library(plotly)
library(scales)
```


# Première version, en correction et test pour verification, amelioration et correction des fautes possibles

# DATA

```{r donnees, echo=FALSE}
donnees <- read.table( file = "../../data/2021-11-11/AQT530/DATA_full.csv", dec = '.', sep = ',', head = TRUE, fileEncoding="UTF-8" ) 
# option pour l'anova
options(contrasts=c("contr.sum","contr.poly"))

#dataNuit <- subset( donnees, donnees$activity == "Night" )
#dataJour <- subset( donnees, donnees$activity == "Day" )

#dataJ1 <- subset( donnees, donnees$day == "D1" )
#dataJ2 <- subset( donnees, donnees$day == "D2" )

DT::datatable(
  donnees,
  fillContainer = FALSE, options = list(pageLength = 10)
)
```

```{r explore, echo=FALSE,eval=FALSE}
library(DataExplorer)
create_report(donnees)

library(dataMaid)
makeCodebook(donnees)
```

# Graphique de tous les gazs (NO2, O3, NO(sauf CO car pas la même unité))
```{r figure_Tous les gazs}
library(ggh4x)
#library(ggthemes)
donnees$monTemps <- lubridate::ymd_hms(donnees$DateTime)

FigP10= ggplot(data=donnees, aes( x = monTemps)) +
    
  geom_point(aes(y = NO2..µg.m3.),size=1, color = "darkred") +
  #geom_point(aes(y = CO),size=1, color = "darkgreen") + 
  geom_point(aes(y = O3..µg.m3.),size=1, color="darkblue",) +
  geom_point(aes(y = NO..µg.m3.),size=1, color = "darkgreen") +

  theme_classic()+

  #geom_smooth(method = "lm", se =TRUE, fullrange=FALSE, level=0.95, size = 2, color = "black",fill="blue" )+

  
  #scale_color_brewer(palette = "Set1","Legende",labels= c("Jour_C1", "Nuit_C1", "Jour_C2", "Nuit_C2")+  
#theme(legend.position = "top")+

  
#geom_hline(yintercept = 0.004, lty = "dotted") +
#geom_vline(xintercept = 0.004, lty = "dotted") +
  
#scale_y_continuous(limits=c(-1,2), breaks=seq(-1,2,0.5), expand = c(0, 0))+
#scale_x_continuous(limits=c(0,25), breaks=seq(0,25,5), expand = c(0, 0))+
  
labs(y = " Gaz \n",
     x = "\nDate " )
 
print(FigP10) 
ggplotly(FigP10)
# NOT  RUN {} 
```

# Graphique toutes les particules (PM1, PM2.5, PM10)
```{r figure_Tous les particules}
library(ggh4x)
#library(ggthemes)
donnees$monTemps <- lubridate::ymd_hms(donnees$DateTime)

FigP10= ggplot(data=donnees, aes( x = monTemps, color = interaction(Period,Sensor))) +
    
  geom_point(aes(y = P1..µg.m3.),size=1, color = "darkred") +
  geom_point(aes(y = P25..µg.m3.),size=1, color = "darkgreen") + 
  geom_point(aes(y = P10..µg.m3.),size=1, color="darkblue",) +
  
  #geom_smooth(method = "lm", se =TRUE, fullrange=FALSE, level=0.95, size = 2, color = "black",fill="blue" )+

  theme_classic()+
#   scale_colour_brewer(palette = "Set1","Legende", labels= c("Jour_C1", "Nuit_C1", "Jour_C2", "Nuit_C2")) +  
# theme(legend.position = "top")+
#   
geom_hline(yintercept = 45, lty = "dotted") +
geom_hline(yintercept = 15, lty = "dotted") +
  
scale_y_continuous(limits=c(0,200), breaks=seq(0,200,50), expand = c(0, 0))+
#scale_x_continuous(limits=c(0,25), breaks=seq(0,25,5), expand = c(0, 0))+
  
labs(y = " Particules (µg/m3) \n",
     x = "\nDate " )

print(FigP10) 
ggplotly(FigP10)
# NOT  RUN {} 






```

# Graphique des correlations entre les gazs et particules
## Graphique pour X=NO2
### FIGURE NO2/CO
```{r figure_NO2/CO}
library(ggh4x)
#library(ggthemes)
donnees$monTemps <- lubridate::ymd_hms(donnees$DateTime)

FigP10= ggplot(data=donnees, aes(x = NO2..µg.m3., y = CO..mg.m3., color = interaction(Period,Sensor))) +
    
  geom_point(size=1) +
  #geom_point(aes(color=Sensor)) +
  geom_smooth(method = "lm", se =TRUE, fullrange=FALSE, level=0.95, size = 2, color = "black",fill="blue" )+

  theme_classic()+
  scale_colour_brewer(palette = "Set1","Legende", labels= c("Jour_C1", "Nuit_C1", "Jour_C2", "Nuit_C2")) +  
theme(legend.position = "top")+
  
#geom_hline(yintercept = 10, lty = "dotted") +
#geom_vline(xintercept = 4, lty = "dotted") +
  
#scale_y_continuous(limits=c(0,2), breaks=seq(0,2,1), expand = c(0, 0))+
#scale_x_continuous(limits=c(0,25), breaks=seq(0,25,5), expand = c(0, 0))+

labs(x = "\n NO2 (µg/m3)",
     y = " CO (mg/m3)\n")
 
print(FigP10) 
ggplotly(FigP10)
# NOT  RUN {} 
```

### FIGURE NO2/O3
```{r figure_NO2/O3}
library(ggh4x)
#library(ggthemes)
donnees$monTemps <- lubridate::ymd_hms(donnees$DateTime)

FigP10= ggplot(data=donnees, aes(x = NO2..µg.m3., y = O3..µg.m3., color = interaction(Period,Sensor))) +
    
  geom_point(sizze=1) +
  geom_smooth(method = "lm", se =TRUE, fullrange=FALSE, level=0.95, size = 2, color = "black",fill="blue" )+

  theme_classic()+
  scale_colour_brewer(palette = "Set1","Legende", labels= c("Jour_C1", "Nuit_C1", "Jour_C2", "Nuit_C2")) +  
theme(legend.position = "top")+
  
# geom_hline(yintercept = 10, lty = "dotted") +
# geom_vline(xintercept = 100, lty = "dotted") +

# scale_y_continuous(limits=c(0,50), breaks=seq(0,50,10), expand = c(0, 0))+
# scale_x_continuous(limits=c(0,25), breaks=seq(0,25,5), expand = c(0, 0))+

labs(x = "\n NO2 (µg/m3)",
     y = " O3 (µg/m3)\n")
 
print(FigP10) 
ggplotly(FigP10)
# NOT  RUN {} 
```

### FIGURE NO2/NO
```{r figure_NO2/NO}
library(ggh4x)
#library(ggthemes)
donnees$monTemps <- lubridate::ymd_hms(donnees$DateTime)

FigP10= ggplot(data=donnees, aes(x = NO2..µg.m3., y = NO..µg.m3., color = interaction(Period,Sensor))) +
    
  geom_point(size=1) +
  geom_smooth(method = "lm", se =TRUE, fullrange=FALSE, level=0.95, size = 2, color = "black",fill="blue" )+

  theme_classic()+
  scale_colour_brewer(palette = "Set1","Legende", labels= c("Jour_C1", "Nuit_C1", "Jour_C2", "Nuit_C2")) +  
theme(legend.position = "top")+
  
# geom_hline(yintercept = 10, lty = "dotted") +
#geom_vline(xintercept = 4, lty = "dotted") +

#scale_y_continuous(limits=c(0,2), breaks=seq(0,2,1), expand = c(0, 0))+
# scale_x_continuous(limits=c(0,25), breaks=seq(0,25,5), expand = c(0, 0))+
  
labs(x = "\n NO2 (µg/m3)",
     y = " NO2  (µg/m3)\n")
 
print(FigP10) 
ggplotly(FigP10)
# NOT  RUN {} 
```

### FIGURE NO2/PM1
```{r figure_NO2/P1}
library(ggh4x)
#library(ggthemes)
donnees$monTemps <- lubridate::ymd_hms(donnees$DateTime)

FigP10= ggplot(data=donnees, aes(x = NO2..µg.m3., y = P1..µg.m3., color = interaction(Period,Sensor))) +
    
  geom_point(size=1) +
  #geom_point(aes(color=Sensor)) +
  geom_smooth(method = "lm", se =TRUE, fullrange=FALSE, level=0.95, size = 2, color = "black",fill="blue" )+

  theme_classic()+
  scale_colour_brewer(palette = "Set1","Legende", labels= c("Jour_C1", "Nuit_C1", "Jour_C2", "Nuit_C2")) +  
theme(legend.position = "top")+
  
#geom_hline(yintercept = 10, lty = "dotted") +

# geom_hline(yintercept = 10, lty = "dotted") +
# geom_vline(xintercept = 15, lty = "dotted") +  

# scale_y_continuous(limits=c(0,50), breaks=seq(0,50,10), expand = c(0, 0))+
# scale_x_continuous(limits=c(0,25), breaks=seq(0,25,5), expand = c(0, 0))+
  
labs(x = "\n NO2 (µg/m3)", 
     y = " PM1 (µg/m3)\n")
 
print(FigP10) 
ggplotly(FigP10)
# NOT  RUN {} 
```

### FIGURE NO2/PM2.5
```{r figure_NO2/P25}
library(ggh4x)
#library(ggthemes)
donnees$monTemps <- lubridate::ymd_hms(donnees$DateTime)

FigP10= ggplot(data=donnees, aes(x=NO2..µg.m3., y=P25..µg.m3., color = interaction(Period,Sensor))) +
    
  geom_point(size=1) +
  #geom_point(aes(color=Sensor)) +
  geom_smooth(method = "lm", se =TRUE, fullrange=FALSE, level=0.95, size = 2, color = "black",fill="blue" )+

  theme_classic()+
  scale_colour_brewer(palette = "Set1","Legende", labels= c("Jour_C1", "Nuit_C1", "Jour_C2", "Nuit_C2")) +  
theme(legend.position = "top")+
  
geom_hline(yintercept = 15, lty = "dotted") +
# geom_vline(xintercept = 15, lty = "dotted") +

# scale_y_continuous(limits=c(0,30), breaks=seq(0,30,10), expand = c(0, 0))+
# scale_x_continuous(limits=c(0,1), breaks=seq(0,1,0.5), expand = c(0, 0))+

labs(x = "\n NO2 (µg/m3)",
     y = " PM2.5 (µg/m3)\n")
 
print(FigP10) 
ggplotly(FigP10)
# NOT  RUN {} 
```

### FIGURE NO2/PM10
```{r figure_NO2/P10}
library(ggh4x)
#library(ggthemes)
donnees$monTemps <- lubridate::ymd_hms(donnees$DateTime)

FigP10= ggplot(data=donnees, aes(x =NO2..µg.m3.,y=P10..µg.m3., color = interaction(Period,Sensor))) +
    
  geom_point(size=1) +
  # geom_point(aes(y = P25),size=1, color = "darkgreen") +
  geom_smooth(method = "lm", se =TRUE, fullrange=FALSE, level=0.95, size = 2, color = "black",fill="blue" )+
  
  theme_classic()+
  scale_colour_brewer(palette = "Set1","Legende", labels= c("Jour_C1", "Nuit_C1", "Jour_C2", "Nuit_C2")) +  
theme(legend.position = "top")+
  
geom_hline(yintercept = 45, lty = "dotted") +
# geom_vline(xintercept = 45, lty = "dotted") +

scale_y_continuous(limits=c(0,200), breaks=seq(0,200,50), expand = c(0, 0))+
#scale_x_continuous(limits=c(0,25), breaks=seq(0,25,5), expand = c(0, 0))+

labs(x = "\n NO2 (µg/m3)",
     y = " PM10 (µg/m3)\n")
 
print(FigP10) 
ggplotly(FigP10)
# NOT  RUN {} 
```


## Graphique pour X=CO
### FIGURE CO/NO2
```{r figure_CO/NO2}
library(ggh4x)
#library(ggthemes)
donnees$monTemps <- lubridate::ymd_hms(donnees$DateTime)

FigP10= ggplot(data=donnees, aes(x = CO..mg.m3. , y = NO2..µg.m3., color = interaction(Period,Sensor))) +
    
  geom_point(size=1) +
  #geom_point(aes(color=Sensor)) +
  geom_smooth(method = "lm", se =TRUE, fullrange=FALSE, level=0.95, size = 2, color = "black",fill="blue" )+

  theme_classic()+
  scale_colour_brewer(palette = "Set1","Legende", labels= c("Jour_C1", "Nuit_C1", "Jour_C2", "Nuit_C2")) +  
theme(legend.position = "top")+
  
# geom_hline(yintercept = 4, lty = "dotted") +
# geom_vline(xintercept = 100, lty = "dotted") +

# scale_y_continuous(limits=c(0,50), breaks=seq(0,50,10), expand = c(0, 0))+
# scale_x_continuous(limits=c(0,25), breaks=seq(0,25,5), expand = c(0, 0))+

labs(x = "\n CO (mg/m3)",
     y = " NO2  (µg/m3)\n")
 
print(FigP10) 
ggplotly(FigP10)
# NOT  RUN {} 
```

### FIGURE CO/O3
```{r figure_CO/O3}
library(ggh4x)
#library(ggthemes)
donnees$monTemps <- lubridate::ymd_hms(donnees$DateTime)

FigP10= ggplot(data=donnees, aes(x = CO..mg.m3., y = O3..µg.m3., color = interaction(Period,Sensor))) +
    
  geom_point(size=1) +
  #geom_point(aes(color=Sensor)) +
  geom_smooth(method = "lm", se =TRUE, fullrange=FALSE, level=0.95, size = 2, color = "black",fill="blue" )+

  theme_classic()+
  scale_colour_brewer(palette = "Set1","Legende", labels= c("Jour_C1", "Nuit_C1", "Jour_C2", "Nuit_C2")) +  
theme(legend.position = "top")+
  
# geom_hline(yintercept = 4, lty = "dotted") +
# geom_vline(xintercept = 100, lty = "dotted") +

# scale_y_continuous(limits=c(0,50), breaks=seq(0,50,10), expand = c(0, 0))+
# scale_x_continuous(limits=c(0,25), breaks=seq(0,25,5), expand = c(0, 0))+

labs(x = "\n CO (mg/m3)",
     y = " O3  (µg/m3)\n")
 
print(FigP10) 
ggplotly(FigP10)
# NOT  RUN {} 
```

### FIGURE CO/NO
```{r figure_CO/NO}
library(ggh4x)
#library(ggthemes)
donnees$monTemps <- lubridate::ymd_hms(donnees$DateTime)

FigP10= ggplot(data=donnees, aes(x = CO..mg.m3., y = NO..µg.m3., color = interaction(Period,Sensor))) +
    
  geom_point(size=1) +
  #geom_point(aes(color=Sensor)) +
  geom_smooth(method = "lm", se =TRUE, fullrange=FALSE, level=0.95, size = 2, color = "black",fill="blue" )+

  theme_classic()+
  scale_colour_brewer(palette = "Set1","legende", labels= c("Jour_C1", "Nuit_C1", "Jour_C2", "Nuit_C2")) +  
theme(legend.position = "top")+
  
# geom_hline(yintercept = 4, lty = "dotted") +
# geom_vline(xintercept = 100, lty = "dotted") +

# scale_y_continuous(limits=c(0,50), breaks=seq(0,50,10), expand = c(0, 0))+
# scale_x_continuous(limits=c(0,25), breaks=seq(0,25,5), expand = c(0, 0))+
  
labs(x = "\n CO (mg/m3)",
     y = " NO (µg/m3)\n")
 
print(FigP10) 
ggplotly(FigP10)
# NOT  RUN {} 
```

### FIGURE CO/PM1
```{r figure_CO/P1}
library(ggh4x)
#library(ggthemes)
donnees$monTemps <- lubridate::ymd_hms(donnees$DateTime)

FigP10= ggplot(data=donnees, aes(x = CO..mg.m3., y = P1..µg.m3., color = interaction(Period,Sensor))) +
    
  geom_point(size=1) +
  #geom_point(aes(color=Sensor)) +
  geom_smooth(method = "lm", se =TRUE, fullrange=FALSE, level=0.95, size = 2, color = "black",fill="blue" )+

  theme_classic()+
  scale_colour_brewer(palette = "Set1","Legende", labels= c("Jour_C1", "Nuit_C1", "Jour_C2", "Nuit_C2")) +  
theme(legend.position = "top")+
   
# geom_hline(yintercept = 4, lty = "dotted") +
# geom_vline(xintercept = 100, lty = "dotted") +

# scale_y_continuous(limits=c(0,50), breaks=seq(0,50,10), expand = c(0, 0))+
# scale_x_continuous(limits=c(0,25), breaks=seq(0,25,5), expand = c(0, 0))+
  
labs(x = "\n CO (mg/m3)",
     y = " PM1  (µg/m3)\n")
 
print(FigP10) 
ggplotly(FigP10)
# NOT  RUN {} 
```

### FIGURE CO/PM2.5
```{r figure_CO/P25}
library(ggh4x)
#library(ggthemes)
donnees$monTemps <- lubridate::ymd_hms(donnees$DateTime)

FigP10= ggplot(data=donnees, aes(x = CO..mg.m3., y = P25..µg.m3., color = interaction(Period,Sensor))) +
    
  geom_point(size=1) +
  #geom_point(aes(y= CO)) +
  geom_smooth(method = "lm", se =TRUE, fullrange=FALSE, level=0.95, size = 2, color = "black",fill="blue" )+

  theme_classic()+
  scale_colour_brewer(palette = "Set1","Legende", labels= c("Jour_C1", "Nuit_C1", "Jour_C2", "Nuit_C2")) +  
theme(legend.position = "top")+
  
geom_hline(yintercept = 15, lty = "dotted") +
# geom_vline(xintercept = 100, lty = "dotted") +

# scale_y_continuous(limits=c(0,50), breaks=seq(0,50,10), expand = c(0, 0))+
# scale_x_continuous(limits=c(0,25), breaks=seq(0,25,5), expand = c(0, 0))+
  
labs(x = "\n CO (mg/m3)",
     y = " PM2.5  (µg/m3)\n")
 
print(FigP10) 
ggplotly(FigP10)
# NOT  RUN {} 
```

### FIGURE CO/PM10
```{r figure_CO/P10}
library(ggh4x)
#library(ggthemes)
donnees$monTemps <- lubridate::ymd_hms(donnees$DateTime)

FigP10= ggplot(data=donnees, aes(x = CO..mg.m3., y = P10..µg.m3., color = interaction(Period,Sensor))) +
    
  geom_point(size=1) +
  #geom_point(aes(color=Sensor)) +
  geom_smooth(method = "lm", se =TRUE, fullrange=FALSE, level=0.95, size = 2, color = "black",fill="blue" )+

  theme_classic()+
  scale_colour_brewer(palette = "Set1","Legende", labels= c("Jour_C1", "Nuit_C1", "Jour_C2", "Nuit_C2")) +  
theme(legend.position = "top")+
  
geom_hline(yintercept = 45, lty = "dotted") +
# geom_vline(xintercept = 100, lty = "dotted") +

scale_y_continuous(limits=c(0,200), breaks=seq(0,200,50), expand = c(0, 0))+
#scale_x_continuous(limits=c(0,25), breaks=seq(0,25,5), expand = c(0, 0))+

labs(x = "\n CO (mg/m3)",
     y = " PM10  (µg/m3)\n")
 
print(FigP10) 
ggplotly(FigP10)
# NOT  RUN {} 
```


## Graphique pour X=O3
### FIGURE O3/NO2
```{r figure_O3/NO2}
library(ggh4x)
#library(ggthemes)
donnees$monTemps <- lubridate::ymd_hms(donnees$DateTime)

FigP10= ggplot(data=donnees, aes(x = O3..µg.m3., y = NO2..µg.m3., color = interaction(Period,Sensor))) +
    
  geom_point(size=1) +
  #geom_point(aes(color=Sensor)) +
  geom_smooth(method = "lm", se =TRUE, fullrange=FALSE, level=0.95, size = 2, color = "black",fill="blue" )+

  theme_classic()+
  scale_colour_brewer(palette = "Set1","Legende", labels= c("Jour_C1", "Nuit_C1", "Jour_C2", "Nuit_C2")) +  
theme(legend.position = "top")+
  
# geom_hline(yintercept = 4, lty = "dotted") +
# geom_vline(xintercept = 100, lty = "dotted") +

# scale_y_continuous(limits=c(0,50), breaks=seq(0,50,10), expand = c(0, 0))+
# scale_x_continuous(limits=c(0,25), breaks=seq(0,25,5), expand = c(0, 0))+
  
labs(x = "\n O3 (µg/m3)",
     y = " NO2  (µg/m3)\n")
 
print(FigP10) 
ggplotly(FigP10)
# NOT  RUN {} 
```

### FIGURE O3/CO
```{r figure_O3/CO}
library(ggh4x)
#library(ggthemes)
donnees$monTemps <- lubridate::ymd_hms(donnees$DateTime)

FigP10= ggplot(data=donnees, aes(x = O3..µg.m3., y = CO..mg.m3., color = interaction(Period,Sensor))) +
    
  geom_point(size=1) +
  #geom_point(aes(color=Sensor)) +
  geom_smooth(method = "lm", se =TRUE, fullrange=FALSE, level=0.95, size = 2, color = "black",fill="blue" )+

  theme_classic()+
  scale_colour_brewer(palette = "Set1","Legende", labels= c("Jour_C1", "Nuit_C1", "Jour_C2", "Nuit_C2")) +  
theme(legend.position = "top")+
  
# geom_hline(yintercept = 4, lty = "dotted") +
# geom_vline(xintercept = 100, lty = "dotted") +

# scale_y_continuous(limits=c(0,50), breaks=seq(0,50,10), expand = c(0, 0))+
scale_x_continuous(limits=c(0,0.05), breaks=seq(0,0.05,0.01), expand = c(0, 0))+

labs(x = "\n O3 (µg/m3)",
     y = " CO (mg/m3)\n")
 
print(FigP10) 
ggplotly(FigP10)
# NOT  RUN {} 
```

### FIGURE O3/NO
```{r figure_O3/NO}
library(ggh4x)
#library(ggthemes)
donnees$monTemps <- lubridate::ymd_hms(donnees$DateTime)

FigP10= ggplot(data=donnees, aes(x = O3..µg.m3., y = NO..µg.m3., color = interaction(Period,Sensor))) +
    
  geom_point(size=1) +
  #geom_point(aes(color=Sensor)) +
  geom_smooth(method = "lm", se =TRUE, fullrange=FALSE, level=0.95, size = 2, color = "black",fill="blue" )+

  theme_classic()+
  scale_colour_brewer(palette = "Set1","Legende", labels= c("Jour_C1", "Nuit_C1", "Jour_C2", "Nuit_C2")) +  
theme(legend.position = "top")+
  
# geom_hline(yintercept = 4, lty = "dotted") +
# geom_vline(xintercept = 100, lty = "dotted") +

# scale_y_continuous(limits=c(0,50), breaks=seq(0,50,10), expand = c(0, 0))+
# scale_x_continuous(limits=c(0,25), breaks=seq(0,25,5), expand = c(0, 0))+
  
labs(x = "\n O3 (µg/m3)",
     y = " NO  (µg/m3)\n")
 
print(FigP10) 
ggplotly(FigP10)
# NOT  RUN {} 
```

### FIGURE O3/PM1
```{r figure_O3/P1}
library(ggh4x)
#library(ggthemes)
donnees$monTemps <- lubridate::ymd_hms(donnees$DateTime)

FigP10= ggplot(data=donnees, aes(x = O3..µg.m3., y = P1..µg.m3., color = interaction(Period,Sensor))) +
    
  geom_point(size=1) +
  #geom_point(aes(color=Sensor)) +
  geom_smooth(method = "lm", se =TRUE, fullrange=FALSE, level=0.95, size = 2, color = "black",fill="blue" )+

  theme_classic()+
  scale_colour_brewer(palette = "Set1","Legende", labels= c("Jour_C1", "Nuit_C1", "Jour_C2", "Nuit_C2")) +  
theme(legend.position = "top")+
  
# geom_hline(yintercept = 4, lty = "dotted") +
# geom_vline(xintercept = 100, lty = "dotted") +
  
# scale_y_continuous(limits=c(0,50), breaks=seq(0,50,10), expand = c(0, 0))+
# scale_x_continuous(limits=c(0,25), breaks=seq(0,25,5), expand = c(0, 0))+
  
labs(x = "\n O3 (µg/m3)",
     y = " PM1  (µg/m3)\n")
 
print(FigP10) 
ggplotly(FigP10)
# NOT  RUN {} 
```

### FIGURE O3/PM2.5
```{r figure_O3/P25}
library(ggh4x)
#library(ggthemes)
donnees$monTemps <- lubridate::ymd_hms(donnees$DateTime)

FigP10= ggplot(data=donnees, aes(x = O3..µg.m3., y = P25..µg.m3., color = interaction(Period,Sensor))) +
    
  geom_point(size=1) +
  #geom_point(aes(color=Sensor)) +
  geom_smooth(method = "lm", se =TRUE, fullrange=FALSE, level=0.95, size = 2, color = "black",fill="blue" )+

  theme_classic()+
  scale_colour_brewer(palette = "Set1","Legende", labels= c("Jour_C1", "Nuit_C1", "Jour_C2", "Nuit_C2")) +  
theme(legend.position = "top")+
  
geom_hline(yintercept = 15, lty = "dotted") +
# geom_vline(xintercept = 100, lty = "dotted") +

# scale_y_continuous(limits=c(0,50), breaks=seq(0,50,10), expand = c(0, 0))+
# scale_x_continuous(limits=c(0,25), breaks=seq(0,25,5), expand = c(0, 0))+

labs(x = "\n O3 (µg/m3)",
     y = " PM2.5  (µg/m3)\n")
 
print(FigP10) 
ggplotly(FigP10)
# NOT  RUN {} 
```

### FIGURE O3/PM10
```{r figure_O3/P10}
library(ggh4x)
#library(ggthemes)
donnees$monTemps <- lubridate::ymd_hms(donnees$DateTime)

FigP10= ggplot(data=donnees, aes(x = O3..µg.m3., y = P10..µg.m3., color = interaction(Period,Sensor))) +
    
  geom_point(size=1) +
  #geom_point(aes(color=Sensor)) +
  geom_smooth(method = "lm", se =TRUE, fullrange=FALSE, level=0.95, size = 2, color = "black",fill="blue" )+

  theme_classic()+
  scale_colour_brewer(palette = "Set1","Legende", labels= c("Jour_C1", "Nuit_C1", "Jour_C2", "Nuit_C2")) +  
theme(legend.position = "top")+
  
geom_hline(yintercept = 45, lty = "dotted") +
# geom_vline(xintercept = 100, lty = "dotted") +
  
scale_y_continuous(limits=c(0,200), breaks=seq(0,200,50), expand = c(0, 0))+
# scale_x_continuous(limits=c(0,25), breaks=seq(0,25,5), expand = c(0, 0))+

labs(x = "\n O3 (µg/m3)",
     y = " PM10  (µg/m3)\n")
 
print(FigP10) 
ggplotly(FigP10)
# NOT  RUN {} 
```

# FIN REPORT


