---
title: "Rapport mesure de la qualité de l'air durant l'Ultra Trail scientifique de Clécy 2021"
author: "Quentin Martinet"
date: "01/12/2021"
output:
  html_document:
    toc: true
    toc_depth: 3
    toc_float: true
    number_sections: true
    theme: flatly
---

```{r setup, include=FALSE}
knitr::opts_chunk$set(echo = TRUE)
```

```{r, eval=FALSE, include=FALSE}
rmarkdown::render("reportGlobal.Rmd", "html_document")

rmarkdown::render("reportGlobal.Rmd", "html_document", encoding = "UTF-8")

rmarkdown::render("reportGlobal.Rmd", "html_document", encoding = "UTF-8", quiet = TRUE)

rmarkdown::render("reportGlobal.Rmd", "word_document", encoding = "UTF-8", quiet = TRUE)

rmarkdown::render("reportGlobal.Rmd", "pdf_document", encoding = "UTF-8", quiet = TRUE)

```

```{r library,echo=FALSE,message=FALSE}
require(ggplot2)
require(plyr)
require(car)
library(scales)
library(multcomp)
library(nlme)
library(cowplot)
library(emmeans)
library(cowplot)
library(Rmisc)
library(plotly)
library(tidyverse)
library(dplyr)
library(lubridate)
library(DT)
library(ggridges)
library(ggpubr)
library(ggh4x)
library(ggalt)
library(waffle)
library(ggdist)
library(ggforce)
library(ggtext)
library(summariser)
library(skimr)
library(plotly)
```


# Résumé de l'experimentation


## Protocol2 capteurs (Air Quality Transmitter AQT530, Vaisala, Finlande) positionnés durant un ultra trail de 156km et 6000m D+

1 Sur le Centre de Pleine Nature Lionel Terray (Km0)
1 Sur le poste de secours à mi parcours (14Km)

Hauteur des capteurs à 1,70 mètre du sol


Données supplémentaires

Capteur 1 : 48.909036, -0.469792 / altitude : 50m

Capteur 2 : 48.925733, -0,450544 / altitude : 254m

Distance à vol d'oiseau de 2,33Km


Mesure de gaz : 

NO2 (µg/m3)
NO (µg/m3)
CO (mg/m3)
O3 (µg/m3)

Mesure de particules :

PM1 (µg/m3)
PM2.5 (µg/m3)
PM10 (µg/m3)

Mesure de paramètres environnementaux : 

Température (°C)
Humidité (%RH)
Pression (hPa)


## Variables

- Numero du capteur
    Capteur 1 : station centre Km 0
    capteur 2 : station poste de secours Km 14
- Date
- Periode
    Jour étant du lever au coucher du soleil
    Nuit étant du coucher au lever du soleil
- Heure
- Seconde
-Conditions
  - Température (°C)
  - Humidité (%RH)
  - Pression (hPa)
- Mesures de gaz (ppm)
  - P1
  - CO
  - 03
  - NO
- Mesures de particules (en µg/mol3)
  - PM1
  - PM2.5
  - PM10
- Temps en seconde depuis le démarrage de l'acquisition (redemarre à 0 à chaque démarrage/mise sous tension)
  - UPT
    

# DATA

```{r donnees, echo=FALSE}
donnees <- read.table( file = "../../data/2021-11-11/AQT530/DATA_full.csv", dec = '.', sep = ',', head = TRUE, fileEncoding="UTF-8" ) 
# option pour l'anova
options(contrasts=c("contr.sum","contr.poly"))

DT::datatable(
  donnees,
  fillContainer = FALSE, options = list(pageLength = 10)
)

```

```{r explore, echo=FALSE,eval=FALSE}
library(DataExplorer)
create_report(donnees)

library(dataMaid)
makeCodebook(donnees)

```


# Graphique par jour
## Temperature (°C)

```{r valeurs_Temperature}

skim(donnees$Temperature...C.)
summary(donnees$Temperature...C.)


val0=summarySE(data=donnees,measurevar = "Temperature...C.",groupvars = c("Period"), na.rm=TRUE)
DT::datatable(
  val0,
  fillContainer = FALSE, options = list(pageLength = 10))

val1=summarySE(data=donnees,measurevar = "Temperature...C.",groupvars = c("Date"), na.rm=TRUE)
 DT::datatable(
    val1,
    fillContainer = FALSE, options = list(pageLength = 10))
 
val2=summarySE(data=donnees,measurevar = "Temperature...C.",groupvars = c("Time"), na.rm=TRUE)
 DT::datatable(
    val2,
    fillContainer = FALSE, options = list(pageLength = 10))
 
val3=summarySE(data=donnees,measurevar = "Temperature...C.",groupvars = c("Humidity...RH."), na.rm=TRUE)
 DT::datatable(
    val3,
    fillContainer = FALSE, options = list(pageLength = 10))

"Sensor 1"
 
val4=summarySE(data=donnees[donnees$Sensor == "AQT530_01",],measurevar = "Temperature...C.",groupvars = c("Period"), na.rm=TRUE)
 DT::datatable(
  val4,
   fillContainer = FALSE, options = list(pageLength = 10))

 val5=summarySE(data=donnees[donnees$Sensor == "AQT530_01",],measurevar = "Temperature...C.",groupvars = c("Date"), na.rm=TRUE)
DT::datatable(
  val5,
  fillContainer = FALSE, options = list(pageLength = 10))

val6=summarySE(data=donnees[donnees$Sensor == "AQT530_01",],measurevar = "Temperature...C.",groupvars = c("Time"), na.rm=TRUE)
 DT::datatable(
    val6,
    fillContainer = FALSE, options = list(pageLength = 10))
 
val7=summarySE(data=donnees[donnees$Sensor == "AQT530_01",],measurevar = "Temperature...C.",groupvars = c("Humidity...RH."), na.rm=TRUE)
 DT::datatable(
    val7,
    fillContainer = FALSE, options = list(pageLength = 10))
 
"Sensor 2"
 
val8=summarySE(data=donnees[donnees$Sensor == "AQT530_02",],measurevar = "Temperature...C.",groupvars = c("Period"), na.rm=TRUE)
 DT::datatable(
  val8,
   fillContainer = FALSE, options = list(pageLength = 10))

 val9=summarySE(data=donnees[donnees$Sensor == "AQT530_02",],measurevar = "Temperature...C.",groupvars = c("Date"), na.rm=TRUE)
DT::datatable(
  val9,
  fillContainer = FALSE, options = list(pageLength = 10))

val10=summarySE(data=donnees[donnees$Sensor == "AQT530_02",],measurevar = "Temperature...C.",groupvars = c("Time"), na.rm=TRUE)
 DT::datatable(
    val10,
    fillContainer = FALSE, options = list(pageLength = 10))
 
val11=summarySE(data=donnees[donnees$Sensor == "AQT530_02",],measurevar = "Temperature...C.",groupvars = c("Humidity...RH."), na.rm=TRUE)
 DT::datatable(
    val11,
    fillContainer = FALSE, options = list(pageLength = 10))
 
```

### FIGURE Temperature (°C)
```{r figure_Temperature}
library(ggh4x)
#library(ggthemes)
donnees$monTemps <- lubridate::ymd_hms(donnees$DateTime)

FigT= ggplot(data=donnees, aes(x = monTemps, y = Temperature...C., color = interaction(Period,Sensor))) +
    
  geom_point(size=1) +
  geom_smooth(method = "lm", se =TRUE, fullrange=FALSE, level=0.95, size = 2, color = "black",fill="blue" )+
  theme_classic()+

## CONFIGURATION LEGENDE GRAPHIQUES
   scale_colour_brewer(palette = "Set1","Légende", labels= c("Jour_Capteur 1", "Nuit_Capteur 1", "Jour_Capteur 2", "Nuit_Capteur 2")) +  
  theme(
    legend.text = element_text(face = "bold", size = 10),
    legend.title = element_text( face = "bold",size = 12, hjust = 0.5, vjust = 0.5),
    legend.position = "top",
    #legend.key.size = unit(2, "cm"),
    #legend.key.width = unit(2,"cm") 
    )+
  

  
## CONFIGURATION AXES GRAPHIQUES 
  labs(x = "\nDate", y = "Temperature (°C)\n") +
  theme(
    
##TITRE_AXE
      axis.title.x = element_text(color = "black", size = 15, face = "bold", hjust = 0.5, vjust = 0.5),
      axis.title.y = element_text(color = "black", size = 15, face = "bold", hjust = 0.5, vjust = 0.5),
      
##SUPPRESSION TITRE 
      #axis.title.x = element_blank(),
      #axis.title.y = element_blank(),
      
##TEXTE DES AXES
      axis.text.x =element_text(color = "black", size = 14),
      axis.text.y =element_text(color = "black", size = 14),

##SUPPRESSION TEXTE DES AXES
      #axis.text.x = element_blank(),
      #axis.text.y = element_blank(),
      
##LIGNE DES AXES 
      axis.line.x =element_line(size=1.5),
      axis.line.y =element_line(size=1.5),

##SUPPRESSION LIGNE DES AXES
      #axis.line.x = element_blank(),
      #axis.line.y = element_blank(),
      ) 
  

    
    
#geom_hline(yintercept = 0.004, lty = "dotted") +        
#geom_vline(yintercept = 0.004, lty = "dotted") +

#scale_x_continuous(limits=c(0,15), breaks=seq(0,15,2.5), expand = c(0, 0))

#scale_y_continuous(
   # labels = c("0", "10", "15"))
#scale_y_continuous(limits=c(0,15), breaks=seq(0,15,2.5), expand = c(0, 0))

print(FigT) 
ggplotly(FigT)
# NOT  RUN {} 
```
```{r figures_Temperature_boxplot}
library(scales)

P1=ggplot(data=donnees, aes(x = Sensor, y = Temperature...C., fill=Period))+
  scale_fill_brewer(palette="Set1","Periode", labels= c("Jour", "Nuit")) +
  geom_boxplot()+
#scale_x_continuous(limits=c("A","C"), breaks=seq("A","C",1),expand = c(0, 0))
  theme_classic()+
  labs(y = " Temperature (°C)\n") + 
 scale_x_discrete(name ="Periode", 
                  limits=c("Jour","Nuit"))
P2=P1 + stat_summary(fun.y=mean, geom="point", shape=20, size=5)


P3=ggplot(data=donnees, aes(x = Sensor, y = Temperature...C., fill=as.factor(Sensor)))+
   scale_fill_brewer(palette="Set1","Legende", labels= c("Capteur 1", "Capteur 2")) +
   geom_boxplot()+
scale_x_continuous(limits=c(0,3), breaks=seq(1,2,1),expand = c(0, 0)) +
  theme_classic()+
  labs(y = " Temperature (°C)\n",
       x = "\nSensor") 
P4=P3 + stat_summary(fun.y=mean, geom="point", shape=20, size=5)

plot_grid(P2, P4)
ggplotly((plot_grid(P2, P4))) 
```




## Humidity (%RH)
```{r valeurs_Humidity}

skim(donnees$Humidity...RH.)
summary(donnees$Humidity...RH.)


val0=summarySE(data=donnees,measurevar = "Humidity...RH.",groupvars = c("Period"), na.rm=TRUE)
DT::datatable(
  val0,
  fillContainer = FALSE, options = list(pageLength = 10))

val1=summarySE(data=donnees,measurevar = "Humidity...RH.",groupvars = c("Date"), na.rm=TRUE)
 DT::datatable(
    val1,
    fillContainer = FALSE, options = list(pageLength = 10))
 
val2=summarySE(data=donnees,measurevar = "Humidity...RH.",groupvars = c("Time"), na.rm=TRUE)
 DT::datatable(
    val2,
    fillContainer = FALSE, options = list(pageLength = 10))
 
val3=summarySE(data=donnees,measurevar = "Humidity...RH.",groupvars = c("Temperature...C."), na.rm=TRUE)
 DT::datatable(
    val3,
    fillContainer = FALSE, options = list(pageLength = 10))

"Sensor 1"
 
val4=summarySE(data=donnees[donnees$Sensor == "AQT530_01",],measurevar = "Humidity...RH.",groupvars = c("Period"), na.rm=TRUE)
 DT::datatable(
  val4,
   fillContainer = FALSE, options = list(pageLength = 10))

 val5=summarySE(data=donnees[donnees$Sensor == "AQT530_01",],measurevar = "Humidity...RH.",groupvars = c("Date"), na.rm=TRUE)
DT::datatable(
  val5,
  fillContainer = FALSE, options = list(pageLength = 10))

val6=summarySE(data=donnees[donnees$Sensor == "AQT530_01",],measurevar = "Humidity...RH.",groupvars = c("Time"), na.rm=TRUE)
 DT::datatable(
    val6,
    fillContainer = FALSE, options = list(pageLength = 10))
 
val7=summarySE(data=donnees[donnees$Sensor =="AQT530_01",],measurevar = "Humidity...RH.",groupvars = c("Temperature...C."), na.rm=TRUE)
 DT::datatable(
    val7,
    fillContainer = FALSE, options = list(pageLength = 10))
 
"Sensor 2"
 
val8=summarySE(data=donnees[donnees$Sensor == "AQT530_02",],measurevar = "Humidity...RH.",groupvars = c("Period"), na.rm=TRUE)
 DT::datatable(
  val8,
   fillContainer = FALSE, options = list(pageLength = 10))

 val9=summarySE(data=donnees[donnees$Sensor == "AQT530_02",],measurevar = "Humidity...RH.",groupvars = c("Date"), na.rm=TRUE)
DT::datatable(
  val9,
  fillContainer = FALSE, options = list(pageLength = 10))

val10=summarySE(data=donnees[donnees$Sensor == "AQT530_02",],measurevar = "Humidity...RH.",groupvars = c("Time"), na.rm=TRUE)
 DT::datatable(
    val10,
    fillContainer = FALSE, options = list(pageLength = 10))
 
val11=summarySE(data=donnees[donnees$Sensor == "AQT530_02",],measurevar = "Humidity...RH.",groupvars = c("Temperature...C."), na.rm=TRUE)
 DT::datatable(
    val11,
    fillContainer = FALSE, options = list(pageLength = 10))
 
```

### FIGURE Humidity (%RH)
```{r figure_Humidity}
library(ggh4x)
#library(ggthemes)
donnees$monTemps <- lubridate::ymd_hms(donnees$DateTime)

FigH= ggplot(data=donnees, aes(x = monTemps, y = Humidity...RH., color = interaction(Period,Sensor))) +
  geom_point(size=1) +
  geom_smooth(method = "lm", se =TRUE, fullrange=FALSE, level=0.95, size = 2, color = "black",fill="blue" )+

## CONFIGURATION LEGENDE GRAPHIQUES
  theme_classic()+
  scale_colour_brewer(palette = "Set1","Legende", labels= c("Jour_C1", "Nuit_C1", "Jour_C2", "Nuit_C2")) +  
theme(
    legend.text = element_text(face = "bold", size = 10),
    legend.title = element_text( face = "bold",size = 12, hjust = 0.5, vjust = 0.5),
    legend.position = "top",
     #legend.key.size = unit(2, "cm"),
    #legend.key.width = unit(2,"cm") 
    )+

  
## CONFIGURATION AXES GRAPHIQUES 
labs(x = "\nDate", y = " Humidité (%RH)\n") +
  theme(
    
##TITRE_AXE
      axis.title.x = element_text(color = "black", size = 15, face = "bold", hjust = 0.5, vjust = 0.5),
      axis.title.y = element_text(color = "black", size = 15, face = "bold", hjust = 0.5, vjust = 0.5),
      
##SUPPRESSION TITRE 
      #axis.title.x = element_blank(),
      #axis.title.y = element_blank(),
      
##TEXTE DES AXES
      axis.text.x =element_text(color = "black", size = 14),
      axis.text.y =element_text(color = "black", size = 14),

##SUPPRESSION TEXTE DES AXES
      #axis.text.x = element_blank(),
      #axis.text.y = element_blank(),
      
##LIGNE DES AXES 
      axis.line.x =element_line(size=1.5),
      axis.line.y =element_line(size=1.5),

##SUPPRESSION LIGNE DES AXES
      #axis.line.x = element_blank(),
      #axis.line.y = element_blank(),
      ) 
  

    
    
#geom_hline(yintercept = 0.004, lty = "dotted") +        
#geom_vline(yintercept = 0.004, lty = "dotted") +

#scale_x_continuous(limits=c(0,15), breaks=seq(0,15,2.5), expand = c(0, 0))

#scale_y_continuous(
   # labels = c("0", "10", "15"))
#scale_y_continuous(limits=c(0,15), breaks=seq(0,15,2.5), expand = c(0, 0))


print(FigH) 
ggplotly(FigH)
# NOT  RUN {} 

```
```{r figures_Humidity_boxplot}
library(scales)

P1=ggplot(data=donnees, aes(x = Sensor, y = Humidity...RH., fill=Period))+
  scale_fill_brewer(palette="Set1","Periode", labels= c("Jour", "Nuit")) +
  geom_boxplot()+
#scale_x_continuous(limits=c("A","C"), breaks=seq("A","C",1),expand = c(0, 0))
  theme_classic()+
  labs(y = " Humidité (%RH)\n")+
 scale_x_discrete(name ="Periode", 
                  limits=c("Jour","Nuit"))
P2=P1 + stat_summary(fun.y=mean, geom="point", shape=20, size=5)


P3=ggplot(data=donnees, aes(x = Sensor, y = Humidity...RH., fill=as.factor(Sensor)))+
   scale_fill_brewer(palette="Set1","Legende", labels= c("Capteur 1", "Capteur 2")) +
   geom_boxplot()+
scale_x_continuous(limits=c(0,3), breaks=seq(1,2,1),expand = c(0, 0)) +
  theme_classic()+
  labs(y = " Humidité (%RH)\n",
       x = "\nSensor") 
P4=P3 + stat_summary(fun.y=mean, geom="point", shape=20, size=5)

plot_grid(P2, P4)
ggplotly((plot_grid(P2, P4))) 
```

## Pressure (hPa)
```{r valeurs_Pressure}

skim(donnees$Pressure..hPa.)
summary(donnees$Pressure..hPa.)


val0=summarySE(data=donnees,measurevar = "Pressure..hPa.",groupvars = c("Period"), na.rm=TRUE)
DT::datatable(
  val0,
  fillContainer = FALSE, options = list(pageLength = 10))

val1=summarySE(data=donnees,measurevar = "Pressure..hPa.",groupvars = c("Date"), na.rm=TRUE)
 DT::datatable(
    val1,
    fillContainer = FALSE, options = list(pageLength = 10))
 
val2=summarySE(data=donnees,measurevar = "Pressure..hPa.",groupvars = c("Time"), na.rm=TRUE)
 DT::datatable(
    val2,
    fillContainer = FALSE, options = list(pageLength = 10))
 
val3=summarySE(data=donnees,measurevar = "Pressure..hPa.",groupvars = c("Temperature...C."), na.rm=TRUE)
 DT::datatable(
    val3,
    fillContainer = FALSE, options = list(pageLength = 10))

"Sensor 1"
 
val4=summarySE(data=donnees[donnees$Sensor == "AQT530_01",],measurevar = "Pressure..hPa.",groupvars = c("Period"), na.rm=TRUE)
 DT::datatable(
  val4,
   fillContainer = FALSE, options = list(pageLength = 10))

 val5=summarySE(data=donnees[donnees$Sensor == "AQT530_01",],measurevar = "Pressure..hPa.",groupvars = c("Date"), na.rm=TRUE)
DT::datatable(
  val5,
  fillContainer = FALSE, options = list(pageLength = 10))

val6=summarySE(data=donnees[donnees$Sensor == "AQT530_01",],measurevar = "Pressure..hPa.",groupvars = c("Time"), na.rm=TRUE)
 DT::datatable(
    val6,
    fillContainer = FALSE, options = list(pageLength = 10))
 
val7=summarySE(data=donnees[donnees$Sensor == "AQT530_01",],measurevar = "Pressure..hPa.",groupvars = c("Temperature...C."), na.rm=TRUE)
 DT::datatable(
    val7,
    fillContainer = FALSE, options = list(pageLength = 10))
 
"Sensor 2"
 
val8=summarySE(data=donnees[donnees$Sensor == "AQT530_02",],measurevar = "Pressure..hPa.",groupvars = c("Period"), na.rm=TRUE)
 DT::datatable(
  val8,
   fillContainer = FALSE, options = list(pageLength = 10))

 val9=summarySE(data=donnees[donnees$Sensor == "AQT530_02",],measurevar = "Pressure..hPa.",groupvars = c("Date"), na.rm=TRUE)
DT::datatable(
  val9,
  fillContainer = FALSE, options = list(pageLength = 10))

val10=summarySE(data=donnees[donnees$Sensor == "AQT530_02",],measurevar = "Pressure..hPa.",groupvars = c("Time"), na.rm=TRUE)
 DT::datatable(
    val10,
    fillContainer = FALSE, options = list(pageLength = 10))
 
val11=summarySE(data=donnees[donnees$Sensor == "AQT530_02",],measurevar = "Pressure..hPa.",groupvars = c("Temperature...C."), na.rm=TRUE)
 DT::datatable(
    val11,
    fillContainer = FALSE, options = list(pageLength = 10))
 
```





### FIGURE Pressure (hPa)
```{r figure_Pressure}
library(ggh4x)
#library(ggthemes)
donnees$monTemps <- lubridate::ymd_hms(donnees$DateTime)

FigP= ggplot(data=donnees, aes(x = monTemps, y = Pressure..hPa., color = interaction(Period,Sensor))) +
    
  geom_point(size=1) +
  
  theme_classic()+

## CONFIGURATION LEGENDE GRAPHIQUES
   scale_colour_brewer(palette = "Set1","Légende", labels= c("Jour_Capteur 1", "Nuit_Capteur 1", "Jour_Capteur 2", "Nuit_Capteur 2")) +  
  theme(
    legend.text = element_text(face = "bold", size = 10),
    legend.title = element_text( face = "bold",size = 12, hjust = 0.5, vjust = 0.5),
    legend.position = "top",
    #legend.key.size = unit(2, "cm"),
    #legend.key.width = unit(2,"cm") 
    )+
  
## CONFIGURATION AXES GRAPHIQUES 
  labs(x = "\nDate", y = "Pression (hPa)\n") +
  theme(
    
##TITRE_AXE
      axis.title.x = element_text(color = "black", size = 15, face = "bold", hjust = 0.5, vjust = 0.5),
      axis.title.y = element_text(color = "black", size = 15, face = "bold", hjust = 0.5, vjust = 0.5),
      
##SUPPRESSION TITRE 
      #axis.title.x = element_blank(),
      #axis.title.y = element_blank(),
      
##TEXTE DES AXES
      axis.text.x =element_text(color = "black", size = 14),
      axis.text.y =element_text(color = "black", size = 14),

##SUPPRESSION TEXTE DES AXES
      #axis.text.x = element_blank(),
      #axis.text.y = element_blank(),
      
##LIGNE DES AXES 
      axis.line.x =element_line(size=1.5),
      axis.line.y =element_line(size=1.5),

##SUPPRESSION LIGNE DES AXES
      #axis.line.x = element_blank(),
      #axis.line.y = element_blank(),
      ) 
  

    
    
#geom_hline(yintercept = 0.004, lty = "dotted") +        
#geom_vline(yintercept = 0.004, lty = "dotted") +

#scale_x_continuous(limits=c(0,200), breaks=seq(0,200,50), expand = c(0, 0))
#scale_y_continuous(limits=c(0,200), breaks=seq(0,200,50), expand = c(0, 0))
 
print(FigP) 
ggplotly(FigP)
# NOT  RUN {} 
```


```{r figures_Pressure_boxplot}
library(scales)

P1=ggplot(data=donnees, aes(x = Sensor, y = Pressure..hPa., fill=Period))+
  scale_fill_brewer(palette="Set1","Periode", labels= c("Jour", "Nuit")) +
  geom_boxplot()+
#scale_x_continuous(limits=c("A","C"), breaks=seq("A","C",1),expand = c(0, 0))
  theme_classic()+
  labs(y = " Pression (hPa)\n")+
 scale_x_discrete(name ="Periode", 
                  limits=c("Jour","Nuit"))
P2=P1 + stat_summary(fun.y=mean, geom="point", shape=20, size=5)


P3=ggplot(data=donnees, aes(x = Sensor, y = Pressure..hPa., fill=as.factor(Sensor)))+
   scale_fill_brewer(palette="Set1","Legende", labels= c("Capteur 1", "Capteur 2")) +
   geom_boxplot()+
scale_x_continuous(limits=c(0,3), breaks=seq(1,2,1),expand = c(0, 0)) +
  theme_classic()+
  labs(y = " Pression (hPa)\n",
       x = "\nSensor") 
P4=P3 + stat_summary(fun.y=mean, geom="point", shape=20, size=5)

plot_grid(P2, P4)
ggplotly((plot_grid(P2, P4))) 
```



## NO2 (µg/m3)
```{r valeurs_NO2}

skim(donnees$NO2..µg.m3.)
summary(donnees$NO2..µg.m3.)


val0=summarySE(data=donnees,measurevar = "NO2..µg.m3.",groupvars = c("Period"), na.rm=TRUE)
DT::datatable(
  val0,
  fillContainer = FALSE, options = list(pageLength = 10))

val1=summarySE(data=donnees,measurevar = "NO2..µg.m3.",groupvars = c("Date"), na.rm=TRUE)
 DT::datatable(
    val1,
    fillContainer = FALSE, options = list(pageLength = 10))
 
val2=summarySE(data=donnees,measurevar = "NO2..µg.m3.",groupvars = c("Time"), na.rm=TRUE)
 DT::datatable(
    val2,
    fillContainer = FALSE, options = list(pageLength = 10))
 
val3=summarySE(data=donnees,measurevar = "NO2..µg.m3.",groupvars = c("Temperature...C."), na.rm=TRUE)
 DT::datatable(
    val3,
    fillContainer = FALSE, options = list(pageLength = 10))
 
val3A=summarySE(data=donnees,measurevar = "NO2..µg.m3.",groupvars = c("Humidity...RH."), na.rm=TRUE)
 DT::datatable(
    val3A,
    fillContainer = FALSE, options = list(pageLength = 10))
 
val3B=summarySE(data=donnees,measurevar = "NO2..µg.m3.",groupvars = c("Pressure..hPa."), na.rm=TRUE)
 DT::datatable(
    val3B,
    fillContainer = FALSE, options = list(pageLength = 10))
 
"Sensor 1"
 
val4=summarySE(data=donnees[donnees$Sensor == "AQT530_01",],measurevar = "NO2..µg.m3.",groupvars = c("Period"), na.rm=TRUE)
 DT::datatable(
  val4,
   fillContainer = FALSE, options = list(pageLength = 10))

 val5=summarySE(data=donnees[donnees$Sensor == "AQT530_01",],measurevar = "NO2..µg.m3.",groupvars = c("Date"), na.rm=TRUE)
DT::datatable(
  val5,
  fillContainer = FALSE, options = list(pageLength = 10))

val6=summarySE(data=donnees[donnees$Sensor == "AQT530_01",],measurevar = "NO2..µg.m3.",groupvars = c("Time"), na.rm=TRUE)
 DT::datatable(
    val6,
    fillContainer = FALSE, options = list(pageLength = 10))
 
val7=summarySE(data=donnees[donnees$Sensor == "AQT530_01",],measurevar = "NO2..µg.m3.",groupvars = c("Temperature...C."), na.rm=TRUE)
 DT::datatable(
    val7,
    fillContainer = FALSE, options = list(pageLength = 10))
 
val7A=summarySE(data=donnees[donnees$Sensor == "AQT530_01",],measurevar = "NO2..µg.m3.",groupvars = c("Humidity...RH."), na.rm=TRUE)
 DT::datatable(
    val7A,
    fillContainer = FALSE, options = list(pageLength = 10))
 
val7B=summarySE(data=donnees[donnees$Sensor == "AQT530_01",],measurevar = "NO2..µg.m3.",groupvars = c("Pressure..hPa."), na.rm=TRUE)
 DT::datatable(
    val7B,
    fillContainer = FALSE, options = list(pageLength = 10))
 
"Sensor 2"
 
val8=summarySE(data=donnees[donnees$Sensor == "AQT530_02",],measurevar = "NO2..µg.m3.",groupvars = c("Period"), na.rm=TRUE)
 DT::datatable(
  val8,
   fillContainer = FALSE, options = list(pageLength = 10))

 val9=summarySE(data=donnees[donnees$Sensor == "AQT530_02",],measurevar = "NO2..µg.m3.",groupvars = c("Date"), na.rm=TRUE)
DT::datatable(
  val9,
  fillContainer = FALSE, options = list(pageLength = 10))

val10=summarySE(data=donnees[donnees$Sensor == "AQT530_02",],measurevar = "NO2..µg.m3.",groupvars = c("Time"), na.rm=TRUE)
 DT::datatable(
    val10,
    fillContainer = FALSE, options = list(pageLength = 10))
 
val11=summarySE(data=donnees[donnees$Sensor == "AQT530_02",],measurevar = "NO2..µg.m3.",groupvars = c("Temperature...C."), na.rm=TRUE)
 DT::datatable(
    val11,
    fillContainer = FALSE, options = list(pageLength = 10))

 val11A=summarySE(data=donnees[donnees$Sensor == "AQT530_02",],measurevar = "NO2..µg.m3.",groupvars = c("Humidity...RH."), na.rm=TRUE)
 DT::datatable(
    val11A,
    fillContainer = FALSE, options = list(pageLength = 10))
 
val11B=summarySE(data=donnees[donnees$Sensor == "AQT530_02",],measurevar = "NO2..µg.m3.",groupvars = c("Pressure..hPa."), na.rm=TRUE)
 DT::datatable(
    val11B,
    fillContainer = FALSE, options = list(pageLength = 10))
 
```

### FIGURE NO2 (µg/m3)
```{r figure_NO2}
library(ggh4x)
#library(ggthemes)
donnees$monTemps <- lubridate::ymd_hms(donnees$DateTime)

FigNO2= ggplot(data=donnees, aes(x = monTemps, y = NO2..µg.m3., color = interaction(Period,Sensor))) +
  geom_point(size=1) +
  geom_smooth(method = "lm", se =TRUE, fullrange=FALSE, level=0.95, size = 2, color = "black",fill="blue" )+

## CONFIGURATION LEGENDE GRAPHIQUES
  theme_classic()+
  scale_colour_brewer(palette = "Set1","Legende", labels= c("Jour_C1", "Nuit_C1", "Jour_C2", "Nuit_C2")) +  
theme(
    legend.text = element_text(face = "bold", size = 10),
    legend.title = element_text( face = "bold",size = 12, hjust = 0.5, vjust = 0.5),
    legend.position = "top",
     #legend.key.size = unit(2, "cm"),
    #legend.key.width = unit(2,"cm") 
    )+

  
## CONFIGURATION AXES GRAPHIQUES 
labs(x = "\nDate", y = " NO2 (µg/m3)\n") +
  theme(
    
##TITRE_AXE
      axis.title.x = element_text(color = "black", size = 15, face = "bold", hjust = 0.5, vjust = 0.5),
      axis.title.y = element_text(color = "black", size = 15, face = "bold", hjust = 0.5, vjust = 0.5),
      
##SUPPRESSION TITRE 
      #axis.title.x = element_blank(),
      #axis.title.y = element_blank(),
      
##TEXTE DES AXES
      axis.text.x =element_text(color = "black", size = 14),
      axis.text.y =element_text(color = "black", size = 14),

##SUPPRESSION TEXTE DES AXES
      #axis.text.x = element_blank(),
      #axis.text.y = element_blank(),
      
##LIGNE DES AXES 
      axis.line.x =element_line(size=1.5),
      axis.line.y =element_line(size=1.5),

##SUPPRESSION LIGNE DES AXES
      #axis.line.x = element_blank(),
      #axis.line.y = element_blank(),
      ) 
  

    
    
#geom_hline(yintercept = 0.004, lty = "dotted") +        
#geom_vline(yintercept = 0.004, lty = "dotted") +

#scale_x_continuous(limits=c(0,15), breaks=seq(0,15,2.5), expand = c(0, 0))

#scale_y_continuous(
   # labels = c("0", "10", "15"))
#scale_y_continuous(limits=c(0,15), breaks=seq(0,15,2.5), expand = c(0, 0))

print(FigNO2) 
ggplotly(FigNO2)
# NOT  RUN {} 

```


```{r figures_NO2_boxplot}
library(scales)

P1=ggplot(data=donnees, aes(x = Sensor, y = NO2..µg.m3., fill=Period))+
  scale_fill_brewer(palette="Set1","Periode", labels= c("Jour", "Nuit")) +
  geom_boxplot()+
#scale_x_continuous(limits=c("A","C"), breaks=seq("A","C",1),expand = c(0, 0))
  theme_classic()+
  labs(y = " NO2 (µg/m3)\n")+
 scale_x_discrete(name ="Periode", 
                  limits=c("Jour","Nuit"))
P2=P1 + stat_summary(fun.y=mean, geom="point", shape=20, size=5)


P3=ggplot(data=donnees, aes(x = Sensor, y = NO2..µg.m3., fill=as.factor(Sensor)))+
   scale_fill_brewer(palette="Set1","Legende", labels= c("Capteur 1", "Capteur 2")) +
   geom_boxplot()+
scale_x_continuous(limits=c(0,3), breaks=seq(1,2,1),expand = c(0, 0)) +
  theme_classic()+
  labs(y = " NO2 (µg/m3)\n",
       x = "\nSensor") 
P4=P3 + stat_summary(fun.y=mean, geom="point", shape=20, size=5)

plot_grid(P2, P4)
ggplotly((plot_grid(P2, P4))) 
```



## CO (mg/m3)
```{r valeurs_CO}

skim(donnees$CO..mg.m3.)
summary(donnees$CO..mg.m3.)


val0=summarySE(data=donnees,measurevar = "CO..mg.m3.",groupvars = c("Period"), na.rm=TRUE)
DT::datatable(
  val0,
  fillContainer = FALSE, options = list(pageLength = 10))

val1=summarySE(data=donnees,measurevar = "CO..mg.m3.",groupvars = c("Date"), na.rm=TRUE)
 DT::datatable(
    val1,
    fillContainer = FALSE, options = list(pageLength = 10))
 
val2=summarySE(data=donnees,measurevar = "CO..mg.m3.",groupvars = c("Time"), na.rm=TRUE)
 DT::datatable(
    val2,
    fillContainer = FALSE, options = list(pageLength = 10))
 
val3=summarySE(data=donnees,measurevar = "CO..mg.m3.",groupvars = c("Temperature...C."), na.rm=TRUE)
 DT::datatable(
    val3,
    fillContainer = FALSE, options = list(pageLength = 10))
 
val3A=summarySE(data=donnees,measurevar = "CO..mg.m3.",groupvars = c("Humidity...RH."), na.rm=TRUE)
 DT::datatable(
    val3A,
    fillContainer = FALSE, options = list(pageLength = 10))
 
val3B=summarySE(data=donnees,measurevar = "CO..mg.m3.",groupvars = c("Pressure..hPa."), na.rm=TRUE)
 DT::datatable(
    val3B,
    fillContainer = FALSE, options = list(pageLength = 10))
 
"Sensor 1"
 
val4=summarySE(data=donnees[donnees$Sensor == "AQT530_01",],measurevar = "CO..mg.m3.",groupvars = c("Period"), na.rm=TRUE)
 DT::datatable(
  val4,
   fillContainer = FALSE, options = list(pageLength = 10))

 val5=summarySE(data=donnees[donnees$Sensor == "AQT530_01",],measurevar = "CO..mg.m3.",groupvars = c("Date"), na.rm=TRUE)
DT::datatable(
  val5,
  fillContainer = FALSE, options = list(pageLength = 10))

val6=summarySE(data=donnees[donnees$Sensor == "AQT530_01",],measurevar = "CO..mg.m3.",groupvars = c("Time"), na.rm=TRUE)
 DT::datatable(
    val6,
    fillContainer = FALSE, options = list(pageLength = 10))
 
val7=summarySE(data=donnees[donnees$Sensor == "AQT530_01",],measurevar = "CO..mg.m3.",groupvars = c("Temperature...C."), na.rm=TRUE)
 DT::datatable(
    val7,
    fillContainer = FALSE, options = list(pageLength = 10))
 
val7A=summarySE(data=donnees[donnees$Sensor == "AQT530_01",],measurevar = "CO..mg.m3.",groupvars = c("Humidity...RH."), na.rm=TRUE)
 DT::datatable(
    val7A,
    fillContainer = FALSE, options = list(pageLength = 10))
 
val7B=summarySE(data=donnees[donnees$Sensor == "AQT530_01",],measurevar = "CO..mg.m3.",groupvars = c("Pressure..hPa."), na.rm=TRUE)
 DT::datatable(
    val7B,
    fillContainer = FALSE, options = list(pageLength = 10))
 
"Sensor 2"
 
val8=summarySE(data=donnees[donnees$Sensor == "AQT530_02",],measurevar = "CO..mg.m3.",groupvars = c("Period"), na.rm=TRUE)
 DT::datatable(
  val8,
   fillContainer = FALSE, options = list(pageLength = 10))

 val9=summarySE(data=donnees[donnees$Sensor == "AQT530_02",],measurevar = "CO..mg.m3.",groupvars = c("Date"), na.rm=TRUE)
DT::datatable(
  val9,
  fillContainer = FALSE, options = list(pageLength = 10))

val10=summarySE(data=donnees[donnees$Sensor == "AQT530_02",],measurevar = "CO..mg.m3.",groupvars = c("Time"), na.rm=TRUE)
 DT::datatable(
    val10,
    fillContainer = FALSE, options = list(pageLength = 10))
 
val11=summarySE(data=donnees[donnees$Sensor == "AQT530_02",],measurevar = "CO..mg.m3.",groupvars = c("Temperature...C."), na.rm=TRUE)
 DT::datatable(
    val11,
    fillContainer = FALSE, options = list(pageLength = 10))

 val11A=summarySE(data=donnees[donnees$Sensor == "AQT530_02",],measurevar = "CO..mg.m3.",groupvars = c("Humidity...RH."), na.rm=TRUE)
 DT::datatable(
    val11A,
    fillContainer = FALSE, options = list(pageLength = 10))
 
val11B=summarySE(data=donnees[donnees$Sensor == "AQT530_02",],measurevar = "CO..mg.m3.",groupvars = c("Pressure..hPa."), na.rm=TRUE)
 DT::datatable(
    val11B,
    fillContainer = FALSE, options = list(pageLength = 10))
 
```

### FIGURE CO (mg/m3)
```{r figure_CO}
library(ggh4x)
#library(ggthemes)
donnees$monTemps <- lubridate::ymd_hms(donnees$DateTime)

FigCO= ggplot(data=donnees, aes(x = monTemps, y = CO..mg.m3., color = interaction(Period,Sensor))) +
    
  geom_point(size=1) +
  geom_smooth(method = "lm", se =TRUE, fullrange=FALSE, level=0.95, size = 2, color = "black",fill="blue" )+

## CONFIGURATION LEGENDE GRAPHIQUES
  theme_classic()+
  scale_colour_brewer(palette = "Set1","Legende", labels= c("Jour_C1", "Nuit_C1", "Jour_C2", "Nuit_C2")) +  
theme(
    legend.text = element_text(face = "bold", size = 10),
    legend.title = element_text( face = "bold",size = 12, hjust = 0.5, vjust = 0.5),
    legend.position = "top",
     #legend.key.size = unit(2, "cm"),
    #legend.key.width = unit(2,"cm") 
    )+
  
## CONFIGURATION AXES GRAPHIQUES 
labs(x = "\nDate", y = "CO (mg/m3)\n") +
  theme(
    
##TITRE_AXE
      axis.title.x = element_text(color = "black", size = 15, face = "bold", hjust = 0.5, vjust = 0.5),
      axis.title.y = element_text(color = "black", size = 15, face = "bold", hjust = 0.5, vjust = 0.5),
      
##SUPPRESSION TITRE 
      #axis.title.x = element_blank(),
      #axis.title.y = element_blank(),
      
##TEXTE DES AXES
      axis.text.x =element_text(color = "black", size = 14),
      axis.text.y =element_text(color = "black", size = 14),

##SUPPRESSION TEXTE DES AXES
      #axis.text.x = element_blank(),
      #axis.text.y = element_blank(),
      
##LIGNE DES AXES 
      axis.line.x =element_line(size=1.5),
      axis.line.y =element_line(size=1.5),

##SUPPRESSION LIGNE DES AXES
      #axis.line.x = element_blank(),
      #axis.line.y = element_blank(),
      ) 
  

    
    
#geom_hline(yintercept = 0.004, lty = "dotted") +        
#geom_vline(yintercept = 0.004, lty = "dotted") +

#scale_x_continuous(limits=c(0,15), breaks=seq(0,15,2.5), expand = c(0, 0))

#scale_y_continuous(
   # labels = c("0", "10", "15"))
#scale_y_continuous(limits=c(0,15), breaks=seq(0,15,2.5), expand = c(0, 0))
 
print(FigCO) 
ggplotly(FigCO)
# NOT  RUN {} 
```
```{r figures_CO_boxplot}
library(scales)

P1=ggplot(data=donnees, aes(x = Sensor, y = CO..mg.m3., fill=Period))+
  scale_fill_brewer(palette="Set1","Periode", labels= c("Jour", "Nuit")) +
  geom_boxplot()+

  theme_classic()+
  labs(y = " CO (mg/m3)\n")+
 scale_x_discrete(name ="Periode", 
                  limits=c("Jour","Nuit"))
P2=P1 + stat_summary(fun.y=mean, geom="point", shape=20, size=5)


P3=ggplot(data=donnees, aes(x = Sensor, y = CO..mg.m3., fill=as.factor(Sensor)))+
   scale_fill_brewer(palette="Set1","Legende", labels= c("Capteur 1", "Capteur 2")) +
   geom_boxplot()+
scale_x_continuous(limits=c(0,3), breaks=seq(1,2,1),expand = c(0, 0)) +
  theme_classic()+
  labs(y = " CO (mg/m3)\n",
       x = "\nSensor") 
P4=P3 + stat_summary(fun.y=mean, geom="point", shape=20, size=5)

plot_grid(P2, P4)
ggplotly((plot_grid(P2, P4))) 
```


## O3 (µg/m3)
```{r valeurs_O3}

skim(donnees$O3..µg.m3.)
summary(donnees$O3..µg.m3.)


val0=summarySE(data=donnees,measurevar = "O3..µg.m3.",groupvars = c("Period"), na.rm=TRUE)
DT::datatable(
  val0,
  fillContainer = FALSE, options = list(pageLength = 10))

val1=summarySE(data=donnees,measurevar = "O3..µg.m3.",groupvars = c("Date"), na.rm=TRUE)
 DT::datatable(
    val1,
    fillContainer = FALSE, options = list(pageLength = 10))
 
val2=summarySE(data=donnees,measurevar = "O3..µg.m3.",groupvars = c("Time"), na.rm=TRUE)
 DT::datatable(
    val2,
    fillContainer = FALSE, options = list(pageLength = 10))
 
val3=summarySE(data=donnees,measurevar = "O3..µg.m3.",groupvars = c("Temperature...C."), na.rm=TRUE)
 DT::datatable(
    val3,
    fillContainer = FALSE, options = list(pageLength = 10))
 
val3A=summarySE(data=donnees,measurevar = "O3..µg.m3.",groupvars = c("Humidity...RH."), na.rm=TRUE)
 DT::datatable(
    val3A,
    fillContainer = FALSE, options = list(pageLength = 10))
 
val3B=summarySE(data=donnees,measurevar = "O3..µg.m3.",groupvars = c("Pressure..hPa."), na.rm=TRUE)
 DT::datatable(
    val3B,
    fillContainer = FALSE, options = list(pageLength = 10))
 
"Sensor 1"
 
val4=summarySE(data=donnees[donnees$Sensor == "AQT530_01",],measurevar = "O3..µg.m3.",groupvars = c("Period"), na.rm=TRUE)
 DT::datatable(
  val4,
   fillContainer = FALSE, options = list(pageLength = 10))

 val5=summarySE(data=donnees[donnees$Sensor == "AQT530_01",],measurevar = "O3..µg.m3.",groupvars = c("Date"), na.rm=TRUE)
DT::datatable(
  val5,
  fillContainer = FALSE, options = list(pageLength = 10))

val6=summarySE(data=donnees[donnees$Sensor == "AQT530_01",],measurevar = "O3..µg.m3.",groupvars = c("Time"), na.rm=TRUE)
 DT::datatable(
    val6,
    fillContainer = FALSE, options = list(pageLength = 10))
 
val7=summarySE(data=donnees[donnees$Sensor == "AQT530_01",],measurevar = "O3..µg.m3.",groupvars = c("Temperature...C."), na.rm=TRUE)
 DT::datatable(
    val7,
    fillContainer = FALSE, options = list(pageLength = 10))
 
val7A=summarySE(data=donnees[donnees$Sensor == "AQT530_01",],measurevar = "O3..µg.m3.",groupvars = c("Humidity...RH."), na.rm=TRUE)
 DT::datatable(
    val7A,
    fillContainer = FALSE, options = list(pageLength = 10))
 
val7B=summarySE(data=donnees[donnees$Sensor == "AQT530_01",],measurevar = "O3..µg.m3.",groupvars = c("Pressure..hPa."), na.rm=TRUE)
 DT::datatable(
    val7B,
    fillContainer = FALSE, options = list(pageLength = 10))
 
"Sensor 2"
 
val8=summarySE(data=donnees[donnees$Sensor == "AQT530_02",],measurevar = "O3..µg.m3.",groupvars = c("Period"), na.rm=TRUE)
 DT::datatable(
  val8,
   fillContainer = FALSE, options = list(pageLength = 10))

 val9=summarySE(data=donnees[donnees$Sensor == "AQT530_02",],measurevar = "O3..µg.m3.",groupvars = c("Date"), na.rm=TRUE)
DT::datatable(
  val9,
  fillContainer = FALSE, options = list(pageLength = 10))

val10=summarySE(data=donnees[donnees$Sensor == "AQT530_02",],measurevar = "O3..µg.m3.",groupvars = c("Time"), na.rm=TRUE)
 DT::datatable(
    val10,
    fillContainer = FALSE, options = list(pageLength = 10))
 
val11=summarySE(data=donnees[donnees$Sensor == "AQT530_02",],measurevar = "O3..µg.m3.",groupvars = c("Temperature...C."), na.rm=TRUE)
 DT::datatable(
    val11,
    fillContainer = FALSE, options = list(pageLength = 10))

 val11A=summarySE(data=donnees[donnees$Sensor == "AQT530_02",],measurevar = "O3..µg.m3.",groupvars = c("Humidity...RH."), na.rm=TRUE)
 DT::datatable(
    val11A,
    fillContainer = FALSE, options = list(pageLength = 10))
 
val11B=summarySE(data=donnees[donnees$Sensor == "AQT530_02",],measurevar = "O3..µg.m3.",groupvars = c("Pressure..hPa."), na.rm=TRUE)
 DT::datatable(
    val11B,
    fillContainer = FALSE, options = list(pageLength = 10))
 
```

### FIGURE O3 (µg/m3)
```{r figure_O3}
library(ggh4x)
#library(ggthemes)
donnees$monTemps <- lubridate::ymd_hms(donnees$DateTime)

FigO3= ggplot(data=donnees, aes(x = monTemps, y = O3..µg.m3., color = interaction(Period,Sensor))) +
  geom_point(size=1) +
  geom_smooth(method = "lm", se =TRUE, fullrange=FALSE, level=0.95, size = 2, color = "black",fill="blue" )+

## CONFIGURATION LEGENDE GRAPHIQUES
  theme_classic()+
  scale_colour_brewer(palette = "Set1","Legende", labels= c("Jour_C1", "Nuit_C1", "Jour_C2", "Nuit_C2")) +  
theme(
    legend.text = element_text(face = "bold", size = 10),
    legend.title = element_text( face = "bold",size = 12, hjust = 0.5, vjust = 0.5),
    legend.position = "top",
     #legend.key.size = unit(2, "cm"),
    #legend.key.width = unit(2,"cm") 
    )+
  
## CONFIGURATION AXES GRAPHIQUES 
labs(x = "\nDate", y = " O3 (µg/m3)\n") +
  theme(
    
##TITRE_AXE
      axis.title.x = element_text(color = "black", size = 15, face = "bold", hjust = 0.5, vjust = 0.5),
      axis.title.y = element_text(color = "black", size = 15, face = "bold", hjust = 0.5, vjust = 0.5),
      
##SUPPRESSION TITRE 
      #axis.title.x = element_blank(),
      #axis.title.y = element_blank(),
      
##TEXTE DES AXES
      axis.text.x =element_text(color = "black", size = 14),
      axis.text.y =element_text(color = "black", size = 14),

##SUPPRESSION TEXTE DES AXES
      #axis.text.x = element_blank(),
      #axis.text.y = element_blank(),
      
##LIGNE DES AXES 
      axis.line.x =element_line(size=1.5),
      axis.line.y =element_line(size=1.5),

##SUPPRESSION LIGNE DES AXES
      #axis.line.x = element_blank(),
      #axis.line.y = element_blank(),
      ) 
  

    
    
#geom_hline(yintercept = 0.004, lty = "dotted") +        
#geom_vline(yintercept = 0.004, lty = "dotted") +

#scale_x_continuous(limits=c(0,15), breaks=seq(0,15,2.5), expand = c(0, 0))

#scale_y_continuous(
   # labels = c("0", "10", "15"))
#scale_y_continuous(limits=c(0,15), breaks=seq(0,15,2.5), expand = c(0, 0))
 
print(FigO3) 
ggplotly(FigO3)
# NOT  RUN {} 
```
```{r figures_O3_boxplot}
library(scales)

P1=ggplot(data=donnees, aes(x = Sensor, y = O3..µg.m3., fill=Period))+
  scale_fill_brewer(palette="Set1","Periode", labels= c("Jour", "Nuit")) +
  geom_boxplot()+
#scale_x_continuous(limits=c("A","C"), breaks=seq("A","C",1),expand = c(0, 0))
  theme_classic()+
  labs(y = " O3 (µg/m3)\n")+
 scale_x_discrete(name ="Periode", 
                  limits=c("Jour","Nuit"))
P2=P1 + stat_summary(fun.y=mean, geom="point", shape=20, size=5)


P3=ggplot(data=donnees, aes(x = Sensor, y = O3..µg.m3., fill=as.factor(Sensor)))+
   scale_fill_brewer(palette="Set1","Legende", labels= c("Capteur 1", "Capteur 2")) +
   geom_boxplot()+
scale_x_continuous(limits=c(0,3), breaks=seq(1,2,1),expand = c(0, 0)) +
  theme_classic()+
  labs(y = " O3 (µg/m3)\n",
       x = "\nSensor") 
P4=P3 + stat_summary(fun.y=mean, geom="point", shape=20, size=5)

plot_grid(P2, P4)
ggplotly((plot_grid(P2, P4))) 
```



## NO (µg/m3)
```{r valeurs_NO}

skim(donnees$NO..µg.m3.)
summary(donnees$NO..µg.m3.)


val0=summarySE(data=donnees,measurevar = "NO..µg.m3.",groupvars = c("Period"), na.rm=TRUE)
DT::datatable(
  val0,
  fillContainer = FALSE, options = list(pageLength = 10))

val1=summarySE(data=donnees,measurevar = "NO..µg.m3.",groupvars = c("Date"), na.rm=TRUE)
 DT::datatable(
    val1,
    fillContainer = FALSE, options = list(pageLength = 10))
 
val2=summarySE(data=donnees,measurevar = "NO..µg.m3.",groupvars = c("Time"), na.rm=TRUE)
 DT::datatable(
    val2,
    fillContainer = FALSE, options = list(pageLength = 10))
 
val3=summarySE(data=donnees,measurevar = "NO..µg.m3.",groupvars = c("Temperature...C."), na.rm=TRUE)
 DT::datatable(
    val3,
    fillContainer = FALSE, options = list(pageLength = 10))
 
val3A=summarySE(data=donnees,measurevar = "NO..µg.m3.",groupvars = c("Humidity...RH."), na.rm=TRUE)
 DT::datatable(
    val3A,
    fillContainer = FALSE, options = list(pageLength = 10))
 
val3B=summarySE(data=donnees,measurevar = "NO..µg.m3.",groupvars = c("Pressure..hPa."), na.rm=TRUE)
 DT::datatable(
    val3B,
    fillContainer = FALSE, options = list(pageLength = 10))
 
"Sensor 1"
 
val4=summarySE(data=donnees[donnees$Sensor == "AQT530_01",],measurevar = "NO..µg.m3.",groupvars = c("Period"), na.rm=TRUE)
 DT::datatable(
  val4,
   fillContainer = FALSE, options = list(pageLength = 10))

 val5=summarySE(data=donnees[donnees$Sensor == "AQT530_01",],measurevar = "NO..µg.m3.",groupvars = c("Date"), na.rm=TRUE)
DT::datatable(
  val5,
  fillContainer = FALSE, options = list(pageLength = 10))

val6=summarySE(data=donnees[donnees$Sensor == "AQT530_01",],measurevar = "NO..µg.m3.",groupvars = c("Time"), na.rm=TRUE)
 DT::datatable(
    val6,
    fillContainer = FALSE, options = list(pageLength = 10))
 
val7=summarySE(data=donnees[donnees$Sensor == "AQT530_01",],measurevar = "NO..µg.m3.",groupvars = c("Temperature...C."), na.rm=TRUE)
 DT::datatable(
    val7,
    fillContainer = FALSE, options = list(pageLength = 10))
 
val7A=summarySE(data=donnees[donnees$Sensor == "AQT530_01",],measurevar = "NO..µg.m3.",groupvars = c("Humidity...RH."), na.rm=TRUE)
 DT::datatable(
    val7A,
    fillContainer = FALSE, options = list(pageLength = 10))
 
val7B=summarySE(data=donnees[donnees$Sensor == "AQT530_01",],measurevar = "NO..µg.m3.",groupvars = c("Pressure..hPa."), na.rm=TRUE)
 DT::datatable(
    val7B,
    fillContainer = FALSE, options = list(pageLength = 10))
 
"Sensor 2"
 
val8=summarySE(data=donnees[donnees$Sensor == "AQT530_02",],measurevar = "NO..µg.m3.",groupvars = c("Period"), na.rm=TRUE)
 DT::datatable(
  val8,
   fillContainer = FALSE, options = list(pageLength = 10))

 val9=summarySE(data=donnees[donnees$Sensor == "AQT530_02",],measurevar = "NO..µg.m3.",groupvars = c("Date"), na.rm=TRUE)
DT::datatable(
  val9,
  fillContainer = FALSE, options = list(pageLength = 10))

val10=summarySE(data=donnees[donnees$Sensor == "AQT530_02",],measurevar = "NO..µg.m3.",groupvars = c("Time"), na.rm=TRUE)
 DT::datatable(
    val10,
    fillContainer = FALSE, options = list(pageLength = 10))
 
val11=summarySE(data=donnees[donnees$Sensor == "AQT530_02",],measurevar = "NO..µg.m3.",groupvars = c("Temperature...C."), na.rm=TRUE)
 DT::datatable(
    val11,
    fillContainer = FALSE, options = list(pageLength = 10))

 val11A=summarySE(data=donnees[donnees$Sensor == "AQT530_02",],measurevar = "NO..µg.m3.",groupvars = c("Humidity...RH."), na.rm=TRUE)
 DT::datatable(
    val11A,
    fillContainer = FALSE, options = list(pageLength = 10))
 
val11B=summarySE(data=donnees[donnees$Sensor == "AQT530_02",],measurevar = "NO..µg.m3.",groupvars = c("Pressure..hPa."), na.rm=TRUE)
 DT::datatable(
    val11B,
    fillContainer = FALSE, options = list(pageLength = 10))
 
```

### FIGURE NO (µg/m3)
```{r figure_NO}
library(ggh4x)
#library(ggthemes)
donnees$monTemps <- lubridate::ymd_hms(donnees$DateTime)

FigNO= ggplot(data=donnees, aes(x = monTemps, y = NO..µg.m3., color = interaction(Period,Sensor))) +
  geom_point(size=1) +
  geom_smooth(method = "lm", se =TRUE, fullrange=FALSE, level=0.95, size = 2, color = "black",fill="blue" )+

## CONFIGURATION LEGENDE GRAPHIQUES
  theme_classic()+
  scale_colour_brewer(palette = "Set1","Legende", labels= c("Jour_C1", "Nuit_C1", "Jour_C2", "Nuit_C2")) +  
theme(
    legend.text = element_text(face = "bold", size = 10),
    legend.title = element_text( face = "bold",size = 12, hjust = 0.5, vjust = 0.5),
    legend.position = "top",
     #legend.key.size = unit(2, "cm"),
    #legend.key.width = unit(2,"cm") 
    )+
  
## CONFIGURATION AXES GRAPHIQUES 
labs(x = "\nDate", y = " NO (µg/m3)\n") +
  theme(
    
##TITRE_AXE
      axis.title.x = element_text(color = "black", size = 15, face = "bold", hjust = 0.5, vjust = 0.5),
      axis.title.y = element_text(color = "black", size = 15, face = "bold", hjust = 0.5, vjust = 0.5),
      
##SUPPRESSION TITRE 
      #axis.title.x = element_blank(),
      #axis.title.y = element_blank(),
      
##TEXTE DES AXES
      axis.text.x =element_text(color = "black", size = 14),
      axis.text.y =element_text(color = "black", size = 14),

##SUPPRESSION TEXTE DES AXES
      #axis.text.x = element_blank(),
      #axis.text.y = element_blank(),
      
##LIGNE DES AXES 
      axis.line.x =element_line(size=1.5),
      axis.line.y =element_line(size=1.5),

##SUPPRESSION LIGNE DES AXES
      #axis.line.x = element_blank(),
      #axis.line.y = element_blank(),
      ) 
  

    
    
#geom_hline(yintercept = 0.004, lty = "dotted") +        
#geom_vline(yintercept = 0.004, lty = "dotted") +

#scale_x_continuous(limits=c(0,15), breaks=seq(0,15,2.5), expand = c(0, 0))

#scale_y_continuous(
   # labels = c("0", "10", "15"))
#scale_y_continuous(limits=c(0,15), breaks=seq(0,15,2.5), expand = c(0, 0))
 
print(FigNO) 
ggplotly(FigNO)
# NO..µg.m3.T  RUN {} 
```
```{r figures_NO_boxplot}
library(scales)

P1=ggplot(data=donnees, aes(x = Sensor, y = NO..µg.m3., fill=Period))+
  scale_fill_brewer(palette="Set1","Periode", labels= c("Jour", "Nuit")) +
  geom_boxplot()+
#scale_x_continuous(limits=c("A","C"), breaks=seq("A","C",1),expand = c(0, 0))
  theme_classic()+
  labs(y = " NO (µg/m3)\n")+
 scale_x_discrete(name ="Periode", 
                  limits=c("Jour","Nuit"))
P2=P1 + stat_summary(fun.y=mean, geom="point", shape=20, size=5)


P3=ggplot(data=donnees, aes(x = Sensor, y = NO..µg.m3., fill=as.factor(Sensor)))+
   scale_fill_brewer(palette="Set1","Legende", labels= c("Capteur 1", "Capteur 2")) +
   geom_boxplot()+
scale_x_continuous(limits=c(0,3), breaks=seq(1,2,1),expand = c(0, 0)) +
  theme_classic()+
  labs(y = " NO (µg/m3)\n",
       x = "\nSensor") 
P4=P3 + stat_summary(fun.y=mean, geom="point", shape=20, size=5)

plot_grid(P2, P4)
ggplotly((plot_grid(P2, P4))) 
```


## P1 (µg/m3)
```{r valeurs_P1}

skim(donnees$P1..µg.m3.)
summary(donnees$P1..µg.m3.)


val0=summarySE(data=donnees,measurevar = "P1..µg.m3.",groupvars = c("Period"), na.rm=TRUE)
DT::datatable(
  val0,
  fillContainer = FALSE, options = list(pageLength = 10))

val1=summarySE(data=donnees,measurevar = "P1..µg.m3.",groupvars = c("Date"), na.rm=TRUE)
 DT::datatable(
    val1,
    fillContainer = FALSE, options = list(pageLength = 10))
 
val2=summarySE(data=donnees,measurevar = "P1..µg.m3.",groupvars = c("Time"), na.rm=TRUE)
 DT::datatable(
    val2,
    fillContainer = FALSE, options = list(pageLength = 10))
 
val3=summarySE(data=donnees,measurevar = "P1..µg.m3.",groupvars = c("Temperature...C."), na.rm=TRUE)
 DT::datatable(
    val3,
    fillContainer = FALSE, options = list(pageLength = 10))
 
val3A=summarySE(data=donnees,measurevar = "P1..µg.m3.",groupvars = c("Humidity...RH."), na.rm=TRUE)
 DT::datatable(
    val3A,
    fillContainer = FALSE, options = list(pageLength = 10))
 
val3B=summarySE(data=donnees,measurevar = "P1..µg.m3.",groupvars = c("Pressure..hPa."), na.rm=TRUE)
 DT::datatable(
    val3B,
    fillContainer = FALSE, options = list(pageLength = 10))
 
"Sensor 1"
 
val4=summarySE(data=donnees[donnees$Sensor == "AQT530_01",],measurevar = "P1..µg.m3.",groupvars = c("Period"), na.rm=TRUE)
 DT::datatable(
  val4,
   fillContainer = FALSE, options = list(pageLength = 10))

 val5=summarySE(data=donnees[donnees$Sensor == "AQT530_01",],measurevar = "P1..µg.m3.",groupvars = c("Date"), na.rm=TRUE)
DT::datatable(
  val5,
  fillContainer = FALSE, options = list(pageLength = 10))

val6=summarySE(data=donnees[donnees$Sensor == "AQT530_01",],measurevar = "P1..µg.m3.",groupvars = c("Time"), na.rm=TRUE)
 DT::datatable(
    val6,
    fillContainer = FALSE, options = list(pageLength = 10))
 
val7=summarySE(data=donnees[donnees$Sensor == "AQT530_01",],measurevar = "P1..µg.m3.",groupvars = c("Temperature...C."), na.rm=TRUE)
 DT::datatable(
    val7,
    fillContainer = FALSE, options = list(pageLength = 10))
 
val7A=summarySE(data=donnees[donnees$Sensor == "AQT530_01",],measurevar = "P1..µg.m3.",groupvars = c("Humidity...RH."), na.rm=TRUE)
 DT::datatable(
    val7A,
    fillContainer = FALSE, options = list(pageLength = 10))
 
val7B=summarySE(data=donnees[donnees$Sensor == "AQT530_01",],measurevar = "P1..µg.m3.",groupvars = c("Pressure..hPa."), na.rm=TRUE)
 DT::datatable(
    val7B,
    fillContainer = FALSE, options = list(pageLength = 10))
 
"Sensor 2"
 
val8=summarySE(data=donnees[donnees$Sensor == "AQT530_02",],measurevar = "P1..µg.m3.",groupvars = c("Period"), na.rm=TRUE)
 DT::datatable(
  val8,
   fillContainer = FALSE, options = list(pageLength = 10))

 val9=summarySE(data=donnees[donnees$Sensor == "AQT530_02",],measurevar = "P1..µg.m3.",groupvars = c("Date"), na.rm=TRUE)
DT::datatable(
  val9,
  fillContainer = FALSE, options = list(pageLength = 10))

val10=summarySE(data=donnees[donnees$Sensor == "AQT530_02",],measurevar = "P1..µg.m3.",groupvars = c("Time"), na.rm=TRUE)
 DT::datatable(
    val10,
    fillContainer = FALSE, options = list(pageLength = 10))
 
val11=summarySE(data=donnees[donnees$Sensor == "AQT530_02",],measurevar = "P1..µg.m3.",groupvars = c("Temperature...C."), na.rm=TRUE)
 DT::datatable(
    val11,
    fillContainer = FALSE, options = list(pageLength = 10))

 val11A=summarySE(data=donnees[donnees$Sensor == "AQT530_02",],measurevar = "P1..µg.m3.",groupvars = c("Humidity...RH."), na.rm=TRUE)
 DT::datatable(
    val11A,
    fillContainer = FALSE, options = list(pageLength = 10))
 
val11B=summarySE(data=donnees[donnees$Sensor == "AQT530_02",],measurevar = "P1..µg.m3.",groupvars = c("Pressure..hPa."), na.rm=TRUE)
 DT::datatable(
    val11B,
    fillContainer = FALSE, options = list(pageLength = 10))
 
```

### FIGURE P1 (µg/m3)
```{r figure_P1}
library(ggh4x)
#library(ggthemes)
donnees$monTemps <- lubridate::ymd_hms(donnees$DateTime)

FigP1= ggplot(data=donnees, aes(x = monTemps, y = P1..µg.m3., color = interaction(Period,Sensor))) +
    
  geom_point(size=1) +
  geom_smooth(method = "lm", se =TRUE, fullrange=FALSE, level=0.95, size = 2, color = "black",fill="blue" )+
  
## CONFIGURATION LEGENDE GRAPHIQUES
  theme_classic()+
  scale_colour_brewer(palette = "Set1","Legende", labels= c("Jour_C1", "Nuit_C1", "Jour_C2", "Nuit_C2")) +  
theme(
    legend.text = element_text(face = "bold", size = 10),
    legend.title = element_text( face = "bold",size = 12, hjust = 0.5, vjust = 0.5),
    legend.position = "top",
     #legend.key.size = unit(2, "cm"),
    #legend.key.width = unit(2,"cm") 
    )+
  
## CONFIGURATION AXES GRAPHIQUES 
labs(x = "\nDate", y =  "PM1 (µg/m3)\n") +
  theme(
    
##TITRE_AXE
      axis.title.x = element_text(color = "black", size = 15, face = "bold", hjust = 0.5, vjust = 0.5),
      axis.title.y = element_text(color = "black", size = 15, face = "bold", hjust = 0.5, vjust = 0.5),
      
##SUPPRESSION TITRE 
      #axis.title.x = element_blank(),
      #axis.title.y = element_blank(),
      
##TEXTE DES AXES
      axis.text.x =element_text(color = "black", size = 14),
      axis.text.y =element_text(color = "black", size = 14),

##SUPPRESSION TEXTE DES AXES
      #axis.text.x = element_blank(),
      #axis.text.y = element_blank(),
      
##LIGNE DES AXES 
      axis.line.x =element_line(size=1.5),
      axis.line.y =element_line(size=1.5),

##SUPPRESSION LIGNE DES AXES
      #axis.line.x = element_blank(),
      #axis.line.y = element_blank(),
      ) 
  
    
#geom_hline(yintercept = 0.004, lty = "dotted") +        
#geom_vline(yintercept = 0.004, lty = "dotted") +

#scale_x_continuous(limits=c(0,15), breaks=seq(0,15,2.5), expand = c(0, 0))

#scale_y_continuous(
   # labels = c("0", "10", "15"))
#scale_y_continuous(limits=c(0,15), breaks=seq(0,15,2.5), expand = c(0, 0))
 
print(FigP1) 
ggplotly(FigP1)
# NOT  RUN {} 
```
```{r figures_P1_boxplot}
library(scales)

P1=ggplot(data=donnees, aes(x = Sensor, y = P1..µg.m3., fill=Period))+
  scale_fill_brewer(palette="Set1","Periode", labels= c("Jour", "Nuit")) +
  geom_boxplot()+
#scale_x_continuous(limits=c("A","C"), breaks=seq("A","C",1),expand = c(0, 0))
  theme_classic()+
  labs(y = "PM1 (µg/m3)\n")+
 scale_x_discrete(name ="Periode", 
                  limits=c("Jour","Nuit"))
P2=P1 + stat_summary(fun.y=mean, geom="point", shape=20, size=5)


P3=ggplot(data=donnees, aes(x = Sensor, y = P1..µg.m3., fill=as.factor(Sensor)))+
   scale_fill_brewer(palette="Set1","Legende", labels= c("Capteur 1", "Capteur 2")) +
   geom_boxplot()+
scale_x_continuous(limits=c(0,3), breaks=seq(1,2,1),expand = c(0, 0)) +
  theme_classic()+
  labs(y = "PM1 (µg/m3)\n",
       x = "\nSensor") 
P4=P3 + stat_summary(fun.y=mean, geom="point", shape=20, size=5)

plot_grid(P2, P4)
ggplotly((plot_grid(P2, P4))) 
```


## P25 (µg/m3)
```{r valeurs_P25}

skim(donnees$P25..µg.m3.)
summary(donnees$P25..µg.m3.)


val0=summarySE(data=donnees,measurevar = "P25..µg.m3.",groupvars = c("Period"), na.rm=TRUE)
DT::datatable(
  val0,
  fillContainer = FALSE, options = list(pageLength = 10))

val1=summarySE(data=donnees,measurevar = "P25..µg.m3.",groupvars = c("Date"), na.rm=TRUE)
 DT::datatable(
    val1,
    fillContainer = FALSE, options = list(pageLength = 10))
 
val2=summarySE(data=donnees,measurevar = "P25..µg.m3.",groupvars = c("Time"), na.rm=TRUE)
 DT::datatable(
    val2,
    fillContainer = FALSE, options = list(pageLength = 10))
 
val3=summarySE(data=donnees,measurevar = "P25..µg.m3.",groupvars = c("Temperature...C."), na.rm=TRUE)
 DT::datatable(
    val3,
    fillContainer = FALSE, options = list(pageLength = 10))
 
val3A=summarySE(data=donnees,measurevar = "P25..µg.m3.",groupvars = c("Humidity...RH."), na.rm=TRUE)
 DT::datatable(
    val3A,
    fillContainer = FALSE, options = list(pageLength = 10))
 
val3B=summarySE(data=donnees,measurevar = "P25..µg.m3.",groupvars = c("Pressure..hPa."), na.rm=TRUE)
 DT::datatable(
    val3B,
    fillContainer = FALSE, options = list(pageLength = 10))
 
"Sensor 1"
 
val4=summarySE(data=donnees[donnees$Sensor == "AQT530_01",],measurevar = "P25..µg.m3.",groupvars = c("Period"), na.rm=TRUE)
 DT::datatable(
  val4,
   fillContainer = FALSE, options = list(pageLength = 10))

 val5=summarySE(data=donnees[donnees$Sensor == "AQT530_01",],measurevar = "P25..µg.m3.",groupvars = c("Date"), na.rm=TRUE)
DT::datatable(
  val5,
  fillContainer = FALSE, options = list(pageLength = 10))

val6=summarySE(data=donnees[donnees$Sensor == "AQT530_01",],measurevar = "P25..µg.m3.",groupvars = c("Time"), na.rm=TRUE)
 DT::datatable(
    val6,
    fillContainer = FALSE, options = list(pageLength = 10))
 
val7=summarySE(data=donnees[donnees$Sensor == "AQT530_01",],measurevar = "P25..µg.m3.",groupvars = c("Temperature...C."), na.rm=TRUE)
 DT::datatable(
    val7,
    fillContainer = FALSE, options = list(pageLength = 10))
 
val7A=summarySE(data=donnees[donnees$Sensor == "AQT530_01",],measurevar = "P25..µg.m3.",groupvars = c("Humidity...RH."), na.rm=TRUE)
 DT::datatable(
    val7A,
    fillContainer = FALSE, options = list(pageLength = 10))
 
val7B=summarySE(data=donnees[donnees$Sensor == "AQT530_01",],measurevar = "P25..µg.m3.",groupvars = c("Pressure..hPa."), na.rm=TRUE)
 DT::datatable(
    val7B,
    fillContainer = FALSE, options = list(pageLength = 10))
 
"Sensor 2"
 
val8=summarySE(data=donnees[donnees$Sensor == "AQT530_02",],measurevar = "P25..µg.m3.",groupvars = c("Period"), na.rm=TRUE)
 DT::datatable(
  val8,
   fillContainer = FALSE, options = list(pageLength = 10))

 val9=summarySE(data=donnees[donnees$Sensor == "AQT530_02",],measurevar = "P25..µg.m3.",groupvars = c("Date"), na.rm=TRUE)
DT::datatable(
  val9,
  fillContainer = FALSE, options = list(pageLength = 10))

val10=summarySE(data=donnees[donnees$Sensor == "AQT530_02",],measurevar = "P25..µg.m3.",groupvars = c("Time"), na.rm=TRUE)
 DT::datatable(
    val10,
    fillContainer = FALSE, options = list(pageLength = 10))
 
val11=summarySE(data=donnees[donnees$Sensor == "AQT530_02",],measurevar = "P25..µg.m3.",groupvars = c("Temperature...C."), na.rm=TRUE)
 DT::datatable(
    val11,
    fillContainer = FALSE, options = list(pageLength = 10))

 val11A=summarySE(data=donnees[donnees$Sensor == "AQT530_02",],measurevar = "P25..µg.m3.",groupvars = c("Humidity...RH."), na.rm=TRUE)
 DT::datatable(
    val11A,
    fillContainer = FALSE, options = list(pageLength = 10))
 
val11B=summarySE(data=donnees[donnees$Sensor == "AQT530_02",],measurevar = "P25..µg.m3.",groupvars = c("Pressure..hPa."), na.rm=TRUE)
 DT::datatable(
    val11B,
    fillContainer = FALSE, options = list(pageLength = 10))
 
```

### FIGURE P25 (µg/m3)
```{r figure_P25..µg.m3.}
library(ggh4x)
#library(ggthemes)
donnees$monTemps <- lubridate::ymd_hms(donnees$DateTime)

FigP25= ggplot(data=donnees, aes(x = monTemps, y =P25..µg.m3. , color = interaction(Period,Sensor))) +
  geom_point(size= 1) +
  geom_smooth(method = "lm", se =TRUE, fullrange=FALSE, level=0.95, size = 2, color = "black",fill="blue" )+
  
geom_hline(yintercept = 15, size=1, lty = "dotted") +  

## CONFIGURATION LEGENDE GRAPHIQUES
  theme_classic()+
  scale_colour_brewer(palette = "Set1","Legende", labels= c("Jour_C1", "Nuit_C1", "Jour_C2", "Nuit_C2")) +  
theme(
    legend.text = element_text(face = "bold", size = 10),
    legend.title = element_text( face = "bold",size = 12, hjust = 0.5, vjust = 0.5),
    legend.position = "top",
    #legend.position='none'
     #legend.key.size = unit(2, "cm"),
    #legend.key.width = unit(2,"cm") 
    )+
  
## CONFIGURATION AXES GRAPHIQUES 
labs(x = "\nDate", y =  "PM2.5 (µg/m3)\n") +
  theme(
    
##TITRE_AXE
      axis.title.x = element_text(color = "black", size = 15, face = "bold", hjust = 0.5, vjust = 0.5),
      axis.title.y = element_text(color = "black", size = 15, face = "bold", hjust = 0.5, vjust = 0.5),
      
##SUPPRESSION TITRE 
      #axis.title.x = element_blank(),
      #axis.title.y = element_blank(),
      
##TEXTE DES AXES
      axis.text.x =element_text(color = "black", size = 14),
      axis.text.y =element_text(color = "black", size = 14),

##SUPPRESSION TEXTE DES AXES
      #axis.text.x = element_blank(),
      #axis.text.y = element_blank(),
      
##LIGNE DES AXES 
      axis.line.x =element_line(size=1.5),
      axis.line.y =element_line(size=1.5),

##SUPPRESSION LIGNE DES AXES
      #axis.line.x = element_blank(),
      #axis.line.y = element_blank(),
      ) +
  
    
#geom_hline(yintercept = 0.004, lty = "dotted") +        
#geom_vline(yintercept = 0.004, lty = "dotted") +

#scale_x_continuous(limits=c(0,15), breaks=seq(0,15,2.5), expand = c(0, 0))

#scale_y_continuous(
   # labels = c("0", "10", "15"))
scale_y_continuous(limits=c(0,50), breaks=seq(0,50,10), expand = c(0, 0))

print(FigP25) 
ggplotly(FigP25)
# NOT  RUN {} 
```
```{r figures_P25_boxplot}
library(scales)

P1=ggplot(data=donnees, aes(x = Sensor, y = P25..µg.m3., fill=Period))+
  scale_fill_brewer(palette="Set1","Periode", labels= c("Jour", "Nuit")) +
  geom_boxplot()+
#scale_x_continuous(limits=c("A","C"), breaks=seq("A","C",1),expand = c(0, 0))
  theme_classic()+
  labs(y = "PM2.5  (µg/m3)\n")+
 scale_x_discrete(name ="Periode", 
                  limits=c("Jour","Nuit"))
P2=P1 + stat_summary(fun.y=mean, geom="point", shape=20, size=5)


P3=ggplot(data=donnees, aes(x = Sensor, y = P25..µg.m3., fill=as.factor(Sensor)))+
   scale_fill_brewer(palette="Set1","Legende", labels= c("Capteur 1", "Capteur 2")) +
   geom_boxplot()+
scale_x_continuous(limits=c(0,3), breaks=seq(1,2,1),expand = c(0, 0)) +
  theme_classic()+
  labs(y = "PM2.5  (µg/m3)\n",
       x = "\nSensor") 
P4=P3 + stat_summary(fun.y=mean, geom="point", shape=20, size=5)

P5=plot_grid(P2, P4)

plot_grid(P2, P4)
ggplotly((plot_grid(P2, P4))) 
```



## P10 (µg/m3)
```{r valeurs_P10}

skim(donnees$P10..µg.m3.)
summary(donnees$P10..µg.m3.)


val0=summarySE(data=donnees,measurevar = "P10..µg.m3.",groupvars = c("Period"), na.rm=TRUE)
DT::datatable(
  val0,
  fillContainer = FALSE, options = list(pageLength = 10))

val1=summarySE(data=donnees,measurevar = "P10..µg.m3.",groupvars = c("Date"), na.rm=TRUE)
 DT::datatable(
    val1,
    fillContainer = FALSE, options = list(pageLength = 10))
 
val2=summarySE(data=donnees,measurevar = "P10..µg.m3.",groupvars = c("Time"), na.rm=TRUE)
 DT::datatable(
    val2,
    fillContainer = FALSE, options = list(pageLength = 10))
 
val3=summarySE(data=donnees,measurevar = "P10..µg.m3.",groupvars = c("Temperature...C."), na.rm=TRUE)
 DT::datatable(
    val3,
    fillContainer = FALSE, options = list(pageLength = 10))
 
val3A=summarySE(data=donnees,measurevar = "P10..µg.m3.",groupvars = c("Humidity...RH."), na.rm=TRUE)
 DT::datatable(
    val3A,
    fillContainer = FALSE, options = list(pageLength = 10))
 
val3B=summarySE(data=donnees,measurevar = "P10..µg.m3.",groupvars = c("Pressure..hPa."), na.rm=TRUE)
 DT::datatable(
    val3B,
    fillContainer = FALSE, options = list(pageLength = 10))
 
"Sensor 1"
 
val4=summarySE(data=donnees[donnees$Sensor == "AQT530_01"],measurevar = "P10..µg.m3.",groupvars = c("Period"), na.rm=TRUE)
 DT::datatable(
  val4,
   fillContainer = FALSE, options = list(pageLength = 10))

 val5=summarySE(data=donnees[donnees$Sensor == "AQT530_01",],measurevar = "P10..µg.m3.",groupvars = c("Date"), na.rm=TRUE)
DT::datatable(
  val5,
  fillContainer = FALSE, options = list(pageLength = 10))

val6=summarySE(data=donnees[donnees$Sensor == "AQT530_01",],measurevar = "P10..µg.m3.",groupvars = c("Time"), na.rm=TRUE)
 DT::datatable(
    val6,
    fillContainer = FALSE, options = list(pageLength = 10))
 
val7=summarySE(data=donnees[donnees$Sensor == "AQT530_01",],measurevar = "P10..µg.m3.",groupvars = c("Temperature...C."), na.rm=TRUE)
 DT::datatable(
    val7,
    fillContainer = FALSE, options = list(pageLength = 10))
 
val7A=summarySE(data=donnees[donnees$Sensor == "AQT530_01",],measurevar = "P10..µg.m3.",groupvars = c("Humidity...RH."), na.rm=TRUE)
 DT::datatable(
    val7A,
    fillContainer = FALSE, options = list(pageLength = 10))
 
val7B=summarySE(data=donnees[donnees$Sensor == "AQT530_01",],measurevar = "P10..µg.m3.",groupvars = c("Pressure..hPa."), na.rm=TRUE)
 DT::datatable(
    val7B,
    fillContainer = FALSE, options = list(pageLength = 10))
 
"Sensor 2"
 
val8=summarySE(data=donnees[donnees$Sensor == "AQT530_02",],measurevar = "P10..µg.m3.",groupvars = c("Period"), na.rm=TRUE)
 DT::datatable(
  val8,
   fillContainer = FALSE, options = list(pageLength = 10))

 val9=summarySE(data=donnees[donnees$Sensor == "AQT530_02",],measurevar = "P10..µg.m3.",groupvars = c("Date"), na.rm=TRUE)
DT::datatable(
  val9,
  fillContainer = FALSE, options = list(pageLength = 10))

val10=summarySE(data=donnees[donnees$Sensor == "AQT530_02",],measurevar = "P10..µg.m3.",groupvars = c("Time"), na.rm=TRUE)
 DT::datatable(
    val10,
    fillContainer = FALSE, options = list(pageLength = 10))
 
val11=summarySE(data=donnees[donnees$Sensor == "AQT530_02",],measurevar = "P10..µg.m3.",groupvars = c("Temperature...C."), na.rm=TRUE)
 DT::datatable(
    val11,
    fillContainer = FALSE, options = list(pageLength = 10))

 val11A=summarySE(data=donnees[donnees$Sensor == "AQT530_02",],measurevar = "P10..µg.m3.",groupvars = c("Humidity...RH."), na.rm=TRUE)
 DT::datatable(
    val11A,
    fillContainer = FALSE, options = list(pageLength = 10))
 
val11B=summarySE(data=donnees[donnees$Sensor == "AQT530_02",],measurevar = "P10..µg.m3.",groupvars = c("Pressure..hPa."), na.rm=TRUE)
 DT::datatable(
    val11B,
    fillContainer = FALSE, options = list(pageLength = 10))
 
```

### FIGURE P10 (µg/m3)
```{r figure_P10}
library(ggh4x)
#library(ggthemes)
donnees$monTemps <- lubridate::ymd_hms(donnees$DateTime)

FigP10= ggplot(data=donnees, aes(x = monTemps, y = P10..µg.m3., color = interaction(Period,Sensor))) +
  geom_point(size=1) +
  geom_smooth(method = "lm", se =TRUE, fullrange=FALSE, level=0.95, size = 2, color = "black",fill="blue" )+

geom_hline(yintercept = 45, size=1, lty = "dotted") +

## CONFIGURATION LEGENDE GRAPHIQUES
  theme_classic()+
  scale_colour_brewer(palette = "Set1","Legende", labels= c("Jour_C1", "Nuit_C1", "Jour_C2", "Nuit_C2")) +  
theme(
    legend.text = element_text(face = "bold", size = 10),
    legend.title = element_text( face = "bold",size = 12, hjust = 0.5, vjust = 0.5),
    legend.position = "top",
     #legend.key.size = unit(2, "cm"),
    #legend.key.width = unit(2,"cm") 
    )+
  
## CONFIGURATION AXES GRAPHIQUES 
labs(x = "\nDate", y =  "PM10 (µg/m3)\n") +
  theme(
    
##TITRE_AXE
      axis.title.x = element_text(color = "black", size = 15, face = "bold", hjust = 0.5, vjust = 0.5),
      axis.title.y = element_text(color = "black", size = 15, face = "bold", hjust = 0.5, vjust = 0.5),
      
##SUPPRESSION TITRE 
      #axis.title.x = element_blank(),
      #axis.title.y = element_blank(),
      
##TEXTE DES AXES
      axis.text.x =element_text(color = "black", size = 14),
      axis.text.y =element_text(color = "black", size = 14),

##SUPPRESSION TEXTE DES AXES
      #axis.text.x = element_blank(),
      #axis.text.y = element_blank(),
      
##LIGNE DES AXES 
      axis.line.x =element_line(size=1.5),
      axis.line.y =element_line(size=1.5),

##SUPPRESSION LIGNE DES AXES
      #axis.line.x = element_blank(),
      #axis.line.y = element_blank(),
      ) +
  
    
#geom_hline(yintercept = 0.004, lty = "dotted") +        
#geom_vline(yintercept = 0.004, lty = "dotted") +

#scale_x_continuous(limits=c(0,15), breaks=seq(0,15,2.5), expand = c(0, 0))

#scale_y_continuous(
   # labels = c("0", "10", "15"))
#scale_y_continuous(limits=c(0,15), breaks=seq(0,15,2.5), expand = c(0, 0))
  
#scale_x_continuous(limits=c(0,200), breaks=seq(0,200,50), expand = c(0, 0))
scale_y_continuous(limits=c(0,200), breaks=seq(0,200,50), expand = c(0, 0))

print(FigP10) 
ggplotly(FigP10)
# NOT  RUN {} 
```
```{r figures_P10_boxplot}
library(scales)

P1=ggplot(data=donnees, aes(x = Sensor, y = P10..µg.m3., fill=Period))+
  scale_fill_brewer(palette="Set1","Periode", labels= c("Jour", "Nuit")) +
  geom_boxplot()+
#scale_x_continuous(limits=c("A","C"), breaks=seq("A","C",1),expand = c(0, 0))
  theme_classic()+
  labs(y = "PM10 (µg/m3)\n")+
 scale_x_discrete(name ="Periode", 
                  limits=c("Jour","Nuit"))
P2=P1 + stat_summary(fun.y=mean, geom="point", shape=20, size=5)


P3=ggplot(data=donnees, aes(x = Sensor, y = P10..µg.m3., fill=as.factor(Sensor)))+
   scale_fill_brewer(palette="Set1","Legende", labels= c("Capteur 1", "Capteur 2")) +
   geom_boxplot()+
scale_x_continuous(limits=c(0,3), breaks=seq(1,2,1),expand = c(0, 0)) +
  theme_classic()+
  labs(y = "PM10 (µg/m3)\n",
       x = "\nSensor") 
P4=P3 + stat_summary(fun.y=mean, geom="point", shape=20, size=5)

plot_grid(P2, P4)
ggplotly((plot_grid(P2, P4))) 
```



# graphique Variation particule-gaz en fonction des conditions météo 


## FIGURE Temperature (°C)
```{r figuresTemperature}
library(cowplot)
donnees$monTemps <- lubridate::ymd_hms(donnees$DateTime)

P0=ggplot(data=donnees, aes(x = Temperature...C., y = Temperature...C., color= interaction(Period,Sensor))) +
  geom_point(size=1)+
  geom_smooth(method = "lm", se =TRUE, fullrange=FALSE, level=0.95, size = 2, color = "black",fill="blue" )+
theme_classic()+
  labs(y = " Temperature (°C)\n",
     x = "\nTemperature  (°C)" )+
  scale_colour_brewer(palette = "Set1","Legende", labels= c("Jour_C1", "Nuit_C1", "Jour_C2", "Nuit_C2")) +  
theme(legend.position = "right")
#labs(y = " PM10  (µg/mol3)\n",
 #    x = "\nDate" ) 
P1=ggplot(data=donnees, aes(x = Humidity...RH., y = Temperature...C., color= interaction(Period,Sensor))) +
  geom_point(size=1)+
  geom_smooth(method = "lm", se =TRUE, fullrange=FALSE, level=0.95, size = 2, color = "black",fill="blue" )+
theme_classic()+
   labs(y = " Temperature (°C)\n",
     x = "\nHumidity (%RH)" )+
  scale_colour_brewer(palette = "Set1","Legende", labels= c("Jour_C1", "Nuit_C1", "Jour_C2", "Nuit_C2")) +  
theme(legend.position = "right")  
  
P2=ggplot(data=donnees, aes(x = Pressure..hPa., y = Temperature...C., color= interaction(Period,Sensor))) +
  geom_point(size=1)+
  geom_smooth(method = "lm", se =TRUE, fullrange=FALSE, level=0.95, size = 2, color = "black",fill="blue" )+
theme_classic()+
   labs(y = " Temperature (°C)\n",
     x = "\nPressure (hPa)" )+
  scale_colour_brewer(palette = "Set1","Legende", labels= c("Jour_C1", "Nuit_C1", "Jour_C2", "Nuit_C2")) +  
theme(legend.position = "right")  


plot_grid(P0, P1, P2, nrow = 3, labels = "AUTO", label_size = 9, align = "v")


# NOT  RUN {} 


```

## FIGURE NO2 (µg/m3)
```{r figuresNO2}
library(cowplot)
donnees$monTemps <- lubridate::ymd_hms(donnees$DateTime)

P0=ggplot(data=donnees, aes(x = Temperature...C., y = NO2..µg.m3., color= interaction(Period,Sensor))) +
  geom_point(size=1)+
  geom_smooth(method = "lm", se =TRUE, fullrange=FALSE, level=0.95, size = 2, color = "black",fill="blue" )+
theme_classic()+
   labs(y = " NO2 (µg/m3)\n",
     x = "\nTemperature (°c)" )+
  scale_colour_brewer(palette = "Set1","Legende", labels= c("Jour_C1", "Nuit_C1", "Jour_C2", "Nuit_C2")) +  
theme(legend.position = "right")
#labs(y = " PM10  (µg/mol3)\n",
 #    x = "\nDate" ) 
P1=ggplot(data=donnees, aes(x = Humidity...RH., y = NO2..µg.m3., color= interaction(Period,Sensor))) +
  geom_point(size=1)+
  geom_smooth(method = "lm", se =TRUE, fullrange=FALSE, level=0.95, size = 2, color = "black",fill="blue" )+
theme_classic()+
   labs(y = " NO2 (µg/m3)\n",
     x = "\nHumidity (%RH)" )+
  scale_colour_brewer(palette = "Set1","Legende", labels= c("Jour_C1", "Nuit_C1", "Jour_C2", "Nuit_C2")) +  
theme(legend.position = "right")  
  
P2=ggplot(data=donnees, aes(x = Pressure..hPa., y = NO2..µg.m3., color= interaction(Period,Sensor))) +
  geom_point(size=1)+
   
  geom_smooth(method = "lm", se =TRUE, fullrange=FALSE, level=0.95, size = 2, color = "black",fill="blue" )+
theme_classic()+
  labs(y = " NO2 (µg/m3)\n",
     x = "\nPressure (hPa)" )+
  scale_colour_brewer(palette = "Set1","Legende", labels= c("Jour_C1", "Nuit_C1", "Jour_C2", "Nuit_C2")) +  
theme(legend.position = "right")  


plot_grid(P0, P1, P2, nrow = 3, labels = "AUTO", label_size = 10, align = "hv")

```


## FIGURE CO (mg/m3)
```{r figuresCO}
library(cowplot)
donnees$monTemps <- lubridate::ymd_hms(donnees$DateTime)

P0=ggplot(data=donnees, aes(x = Temperature...C., y = CO..mg.m3., color= interaction(Period,Sensor))) +
  geom_point(size=1)+
  geom_smooth(method = "lm", se =TRUE, fullrange=FALSE, level=0.95, size = 2, color = "black",fill="blue" )+
theme_classic()+
   labs(y = " CO (mg/m3)\n",
     x = "\nTemperature (°c)" )+
  scale_colour_brewer(palette = "Set1","Legende", labels= c("Jour_C1", "Nuit_C1", "Jour_C2", "Nuit_C2")) +  
theme(legend.position = "right")

P1=ggplot(data=donnees, aes(x = Humidity...RH., y = CO..mg.m3., color= interaction(Period,Sensor))) +
  geom_point(size=1)+
  geom_smooth(method = "lm", se =TRUE, fullrange=FALSE, level=0.95, size = 2, color = "black",fill="blue" )+
theme_classic()+
   labs(y = " CO (mg/m3)\n",
     x = "\nHumidity (%RH)" )+
  scale_colour_brewer(palette = "Set1","Legende", labels= c("Jour_C1", "Nuit_C1", "Jour_C2", "Nuit_C2")) +  
theme(legend.position = "right")  

P2=ggplot(data=donnees, aes(x = Pressure..hPa., y = CO..mg.m3., color= interaction(Period,Sensor))) +
  geom_point(size=1)+
  geom_smooth(method = "lm", se =TRUE, fullrange=FALSE, level=0.95, size = 2, color = "black",fill="blue" )+
theme_classic()+
  labs(y = " CO (mg/m3)\n",
     x = "\nPressure (hPa)" )+
  scale_colour_brewer(palette = "Set1","Legende", labels= c("Jour_C1", "Nuit_C1", "Jour_C2", "Nuit_C2")) +  
theme(legend.position = "right")  



plot_grid(P0, P1, P2, nrow = 3, labels = "AUTO", label_size = 10, align = "hv")

```


## FIGURE O3 (µg/m3)
```{r figuresO3}
library(cowplot)
donnees$monTemps <- lubridate::ymd_hms(donnees$DateTime)

P0=ggplot(data=donnees, aes(x = Temperature...C., y = O3..µg.m3., color= interaction(Period,Sensor))) +
  geom_point(size=1)+
  geom_smooth(method = "lm", se =TRUE, fullrange=FALSE, level=0.95, size = 2, color = "black",fill="blue" )+
theme_classic()+
  labs(y = " O3 (µg/m3)\n",
     x = "\nTemperature (°c)" )+
  scale_colour_brewer(palette = "Set1","Legende", labels= c("Jour_C1", "Nuit_C1", "Jour_C2", "Nuit_C2")) +  
theme(legend.position = "right")

P1=ggplot(data=donnees, aes(x = Humidity...RH., y = O3..µg.m3., color= interaction(Period,Sensor))) +
  geom_point(size=1)+
  geom_smooth(method = "lm", se =TRUE, fullrange=FALSE, level=0.95, size = 2, color = "black",fill="blue" )+
theme_classic()+
   labs(y = " O3 (µg/m3)\n",
     x = "\nHumidity (%RH)" )+
  scale_colour_brewer(palette = "Set1","Legende", labels= c("Jour_C1", "Nuit_C1", "Jour_C2", "Nuit_C2")) +  
theme(legend.position = "right")  
  
P2=ggplot(data=donnees, aes(x = Pressure..hPa., y = O3..µg.m3., color= interaction(Period,Sensor))) +
  geom_point(size=1)+
  geom_smooth(method = "lm", se =TRUE, fullrange=FALSE, level=0.95, size = 2, color = "black",fill="blue" )+
theme_classic()+
  labs(y = " O3 (µg/m3)\n",
     x = "\nPressure (hPa)" )+
  scale_colour_brewer(palette = "Set1","Legende", labels= c("Jour_C1", "Nuit_C1", "Jour_C2", "Nuit_C2")) +  
theme(legend.position = "right")  

plot_grid(P0, P1, P2, nrow = 3, labels = "AUTO", label_size = 10, align = "hv")
```


## FIGURE NO (µg/m3)
```{r figuresNO}
library(cowplot)
donnees$monTemps <- lubridate::ymd_hms(donnees$DateTime)

P0=ggplot(data=donnees, aes(x = Temperature...C., y = NO..µg.m3., color= interaction(Period,Sensor))) +
  geom_point(size=1)+
  geom_smooth(method = "lm", se =TRUE, fullrange=FALSE, level=0.95, size = 2, color = "black",fill="blue" )+
theme_classic()+
  labs(y = " NO (µg/m3)\n",
     x = "\nTemperature (°c)" )+
  scale_colour_brewer(palette = "Set1","Legende", labels= c("Jour_C1", "Nuit_C1", "Jour_C2", "Nuit_C2")) +  
theme(legend.position = "right")

P1=ggplot(data=donnees, aes(x = Humidity...RH., y = NO..µg.m3., color= interaction(Period,Sensor))) +
  geom_point(size=1)+
  geom_smooth(method = "lm", se =TRUE, fullrange=FALSE, level=0.95, size = 2, color = "black",fill="blue" )+
theme_classic()+
   labs(y = " NO (µg/m3)\n",
     x = "\nHumidity (%RH)" )+
  scale_colour_brewer(palette = "Set1","Legende", labels= c("Jour_C1", "Nuit_C1", "Jour_C2", "Nuit_C2")) +  
theme(legend.position = "right")  
  
P2=ggplot(data=donnees, aes(x = Pressure..hPa., y = NO..µg.m3., color= interaction(Period,Sensor))) +
  geom_point(size=1)+
  geom_smooth(method = "lm", se =TRUE, fullrange=FALSE, level=0.95, size = 2, color = "black",fill="blue" )+
theme_classic()+
  labs(y = " NO (µg/m3)\n",
     x = "\nPressure (hPa)" )+
  scale_colour_brewer(palette = "Set1","Legende", labels= c("Jour_C1", "Nuit_C1", "Jour_C2", "Nuit_C2")) +  
theme(legend.position = "right")  

A=plot_grid(P0, P1, P2, nrow = 3, labels = "AUTO", label_size = 10, align = "hv")
```

## FIGURE P1 (µg/m3)
```{r figuresP1}
library(cowplot)
donnees$monTemps <- lubridate::ymd_hms(donnees$DateTime)

P0=ggplot(data=donnees, aes(x = Temperature...C., y = P1..µg.m3., color= interaction(Period,Sensor))) +
  geom_point(size=1)+
  geom_smooth(method = "lm", se =TRUE, fullrange=FALSE, level=0.95, size = 2, color = "black",fill="blue" )+
theme_classic()+
  labs(y = " PM1 (µg/m3)\n",
     x = "\nTemperature (°c)" )+
  scale_colour_brewer(palette = "Set1","Legende", labels= c("Jour_C1", "Nuit_C1", "Jour_C2", "Nuit_C2")) +  
theme(legend.position = "right")

P1=ggplot(data=donnees, aes(x = Humidity...RH., y = P1..µg.m3., color= interaction(Period,Sensor))) +
  geom_point(size=1)+
  geom_smooth(method = "lm", se =TRUE, fullrange=FALSE, level=0.95, size = 2, color = "black",fill="blue" )+
theme_classic()+
   labs(y = " PM1 (µg/m3)\n",
     x = "\nHumidity (%RH)" )+
  scale_colour_brewer(palette = "Set1","Legende", labels= c("Jour_C1", "Nuit_C1", "Jour_C2", "Nuit_C2")) +  
theme(legend.position = "right")  
  
P2=ggplot(data=donnees, aes(x = Pressure..hPa., y = P1..µg.m3., color= interaction(Period,Sensor))) +
  geom_point(size=1)+
  geom_smooth(method = "lm", se =TRUE, fullrange=FALSE, level=0.95, size = 2, color = "black",fill="blue" )+
theme_classic()+
  labs(y = " PM1 (µg/m3)\n",
     x = "\nPressure (hPa)" )+
  scale_colour_brewer(palette = "Set1","Legende", labels= c("Jour_C1", "Nuit_C1", "Jour_C2", "Nuit_C2")) +  
theme(legend.position = "right")  

plot_grid(P0, P1, P2, nrow = 3, labels = "AUTO", label_size = 10, align = "hv")
```

## FIGURE P25 (µg/m3)
```{r figuresP25}
library(cowplot)
donnees$monTemps <- lubridate::ymd_hms(donnees$DateTime)

P0=ggplot(data=donnees, aes(x = Temperature...C., y = P25..µg.m3., color= interaction(Period,Sensor))) +
  geom_point(size=1)+
  geom_smooth(method = "lm", se =TRUE, fullrange=FALSE, level=0.95, size = 2, color = "black",fill="blue" )+
theme_classic()+
  labs(y = " PM2.5 (µg/m3)\n",
     x = "\nTemperature (°c)" )+
  scale_colour_brewer(palette = "Set1","Legende", labels= c("Jour_C1", "Nuit_C1", "Jour_C2", "Nuit_C2")) +  
theme(legend.position = "right")

P1=ggplot(data=donnees, aes(x = Humidity...RH., y = P25..µg.m3., color= interaction(Period,Sensor))) +
  geom_point(size=1)+
  geom_smooth(method = "lm", se =TRUE, fullrange=FALSE, level=0.95, size = 2, color = "black",fill="blue" )+
theme_classic()+
   labs(y = " PM2.5 (µg/m3)\n",
     x = "\nHumidity (%RH)" )+
  scale_colour_brewer(palette = "Set1","Legende", labels= c("Jour_C1", "Nuit_C1", "Jour_C2", "Nuit_C2")) +  
theme(legend.position = "right")  
  
P2=ggplot(data=donnees, aes(x = Pressure..hPa., y = P25..µg.m3., color= interaction(Period,Sensor))) +
  geom_point(size=1)+
  geom_smooth(method = "lm", se =TRUE, fullrange=FALSE, level=0.95, size = 2, color = "black",fill="blue" )+
theme_classic()+
  labs(y = " PM2.5  (µg/m3)\n",
     x = "\nPressure (hPa)" )+
  scale_colour_brewer(palette = "Set1","Legende", labels= c("Jour_C1", "Nuit_C1", "Jour_C2", "Nuit_C2")) +  
theme(legend.position = "right")  

plot_grid(P0, P1, P2, nrow = 3, labels = "AUTO", label_size = 10, align = "hv")

```


## FIGURE P10 (µg/m3)
```{r figuresP10}
library(cowplot)
donnees$monTemps <- lubridate::ymd_hms(donnees$DateTime)

P0=ggplot(data=donnees, aes(x = Temperature...C., y = P10..µg.m3., color= interaction(Period,Sensor))) +
  geom_point(size=1)+
  geom_smooth(method = "lm", se =TRUE, fullrange=FALSE, level=0.95, size = 2, color = "black",fill="blue" )+
theme_classic()+
  labs(y = " PM10 (µg/m3)\n",
     x = "\nTemperature (°c)" )+
#scale_y_continuous(limits=c(0,200), breaks=seq(0,200,50), expand = c(0, 0)) +
  scale_colour_brewer(palette = "Set1","Legende", labels= c("Jour_C1", "Nuit_C1", "Jour_C2", "Nuit_C2")) +  
theme(legend.position = "right")


P1=ggplot(data=donnees, aes(x = Humidity...RH., y = P10..µg.m3., color= interaction(Period,Sensor))) +
  geom_point(size=1)+
  geom_smooth(method = "lm", se =TRUE, fullrange=FALSE, level=0.95, size = 2, color = "black",fill="blue" )+
theme_classic()+
   labs(y = " PM10 (µg/m3)\n",
     x = "\nHumidity (%RH)" )+
#scale_y_continuous(limits=c(0,200), breaks=seq(0,200,50), expand = c(0, 0))  +
  scale_colour_brewer(palette = "Set1","Legende", labels= c("Jour_C1", "Nuit_C1", "Jour_C2", "Nuit_C2")) +  
theme(legend.position = "right")  

  
P2=ggplot(data=donnees, aes(x = Pressure..hPa., y = P10..µg.m3., color= interaction(Period,Sensor))) +
  geom_point(size=1)+
  geom_smooth(method = "lm", se =TRUE, fullrange=FALSE, level=0.95, size = 2, color = "black",fill="blue" )+
theme_classic()+
  labs(y = " PM10 (µg/m3)\n",
     x = "\nPressure (hPa)" )+
#scale_y_continuous(limits=c(0,200), breaks=seq(0,200,50), expand = c(0, 0)) + 
  scale_colour_brewer(palette = "Set1","Legende", labels= c("Jour_C1", "Nuit_C1", "Jour_C2", "Nuit_C2")) +  
theme(legend.position = "right")  


plot_grid(P0, P1, P2, nrow = 3, labels = "AUTO", label_size = 10, align = "hv")
#ggplotly((plot_grid(P0, P1, P2, nrow = 3, labels = "AUTO", label_size = 10, align = "hv")))
```

# La suite sur le Report 2
# FIN REPORT


