---
title: "Rapport mesure de la qualité de l'air durant l'Ultra Trail scientifique de Clécy 2021"
author: "Quentin Martinet"
date: "01/12/2021"
output:
  html_document:
    toc: true
    toc_depth: 3
    toc_float: true
    number_sections: true
    theme: flatly
---

```{r setup, include=FALSE}
knitr::opts_chunk$set(echo = TRUE)
```

```{r, eval=FALSE, include=FALSE}
rmarkdown::render("reportGlobal.Rmd", "html_document")

rmarkdown::render("reportGlobal.Rmd", "html_document", encoding = "UTF-8")

rmarkdown::render("reportGlobal.Rmd", "html_document", encoding = "UTF-8", quiet = TRUE)

rmarkdown::render("reportGlobal.Rmd", "word_document", encoding = "UTF-8", quiet = TRUE)

rmarkdown::render("reportGlobal.Rmd", "pdf_document", encoding = "UTF-8", quiet = TRUE)

```

```{r library,echo=FALSE,message=FALSE}
require(ggplot2)
require(plyr)
require(car)
library(scales)
library(multcomp)
library(nlme)
library(cowplot)
library(emmeans)
library(cowplot)
library(Rmisc)
library(plotly)
library(dplyr)
library(lubridate)
library(DT)
library(ggridges)
library(ggpubr)
library(ggh4x)
library(ggalt)
library(waffle)
library(ggdist)
library(ggforce)
library(ggtext)
library(summariser)
library(skimr)
library(plotly)
```


# Protocol and variables


## Protocol

Mesure réalisée avec le capteur FLOW porter sur Quentin Martinet ou posé a un enroit fixe

## Variables


- Date
- Temps en seconde depuis le démarrage de l'acquisition
- Periode
    Jour étant du lever au coucher du soleil
    Nuit étant du coucher au lever du soleil
- Heure
- Seconde
-Conditions
  - Température (°C)
  - Humidité (%RH)
  - Pression (hPa)
- Mesures de gaz (ppm)
  - NO2
  - VOC
- Mesures de particules (en µg/mol3)
  - PM10
  - PM2.5
    

### independant

* To be completed


# DATA

```{r donneesFLOW, echo=FALSE}
donneesFLOW <- read.table( file = "../../data/2021-11-11/FLOW/user_measures_20211110_20211122_1.converted_full.csv", dec = '.', sep = ',', head = TRUE, fileEncoding="UTF-8" ) 
# option pour l'anova
options(contrasts=c("contr.sum","contr.poly"))

#donnees <- read.table( file = "../../data/2021-11-11/AQT530/DATA_full.csv", dec = '.', sep = ',', head = TRUE, fileEncoding="UTF-8" ) 
# option pour l'anova
#options(contrasts=c("contr.sum","contr.poly"))

DT::datatable(
  donneesFLOW,
  fillContainer = FALSE, options = list(pageLength = 10)
)
```

```{r explore, echo=FALSE,eval=FALSE}
library(DataExplorer)
create_report(donnees)

library(dataMaid)
makeCodebook(donnees)

```


# Graphique par jour
## NO2 (µg/m3)
```{r valeurs_NO2}

skim(donneesFLOW$NO2..µg.m3.)
summary(donneesFLOW$NO2..µg.m3.)


val0=summarySE(data=donneesFLOW,measurevar = "NO2..µg.m3.",groupvars = c("Period"), na.rm=TRUE)
DT::datatable(
  val0,
  fillContainer = FALSE, options = list(pageLength = 10))

val1=summarySE(data=donneesFLOW,measurevar = "NO2..µg.m3.",groupvars = c("Date"), na.rm=TRUE)
 DT::datatable(
    val1,
    fillContainer = FALSE, options = list(pageLength = 10))
 
val2=summarySE(data=donneesFLOW,measurevar = "NO2..µg.m3.",groupvars = c("Time"), na.rm=TRUE)
 DT::datatable(
    val2,
    fillContainer = FALSE, options = list(pageLength = 10))
```

### FIGURE NO2 (µg/m3)
```{r figure_NO2}
library(ggh4x)
#library(ggthemes)
donneesFLOW$monTemps <- lubridate::ymd_hms(donneesFLOW$DateTime)

FigNO2= ggplot(data=donneesFLOW, aes(x = monTemps, y = NO2..µg.m3., color = Period)) +
  geom_point(size=1) +
  geom_smooth(method = "lm", se =TRUE, fullrange=FALSE, level=0.95, size = 2, color = "black",fill="blue" )+

  theme_classic()+
  scale_colour_brewer(palette = "Set1","Legende", labels= c("Jour", "Nuit")) +  
theme(legend.position = "top")+
  
#geom_hline(yintercept = 25, lty = "dotted") +

#scale_x_continuous(limits=c(0,200), breaks=seq(0,200,50), expand = c(0, 0))
#scale_y_continuous(limits=c(0,200), breaks=seq(0,200,50), expand = c(0, 0))

labs(y = " NO2 (µg/m3)\n",
     x = "\nDate" )
 
print(FigNO2) 
ggplotly(FigNO2)
# NOT  RUN {} 
```
```{r figures_NO2_boxplot}
library(scales)

P1=ggplot(data=donneesFLOW, aes(x = Period , y = NO2..µg.m3., fill = Period))+
scale_fill_brewer(palette="Set1","Periode", labels= c("Jour", "Nuit")) +
  geom_boxplot()+
#scale_x_continuous(limits=c("A","C"), breaks=seq("A","C",1),expand = c(0, 0))
  theme_classic()+
  labs(y = " NO2 (µg/m3)\n")+
 scale_x_discrete(name ="Periode", 
                  limits=c("Jour","Nuit"))
P2=P1 + stat_summary(fun.y=mean, geom="point", shape=20, size=5)

print(P2)
#ggplotly((plot_grid(P2, P4))) 

```


## VOC (µg/m3)
```{r valeurs_VOC}

skim(donneesFLOW$VOC..ppb.)
summary(donneesFLOW$VOC..ppb.)


val0=summarySE(data=donneesFLOW,measurevar = "VOC..ppb.",groupvars = c("Period"), na.rm=TRUE)
DT::datatable(
  val0,
  fillContainer = FALSE, options = list(pageLength = 10))

val1=summarySE(data=donneesFLOW,measurevar = "VOC..ppb.",groupvars = c("Date"), na.rm=TRUE)
 DT::datatable(
    val1,
    fillContainer = FALSE, options = list(pageLength = 10))
 
val2=summarySE(data=donneesFLOW,measurevar = "VOC..ppb.",groupvars = c("Time"), na.rm=TRUE)
 DT::datatable(
    val2,
    fillContainer = FALSE, options = list(pageLength = 10))
```

### FIGURE VOC (ppb)
```{r figure_VOC}
library(ggh4x)
#library(ggthemes)
donneesFLOW$monTemps <- lubridate::ymd_hms(donneesFLOW$DateTime)

FigVOC= ggplot(data=donneesFLOW, aes(x = monTemps, y = VOC..ppb., color = Period)) +
    
  geom_point(size=1) +
  geom_smooth(method = "lm", se =TRUE, fullrange=FALSE, level=0.95, size = 2, color = "black",fill="blue" )+

  theme_classic()+
  scale_colour_brewer(palette = "Set1","Legende", labels= c("Jour", "Nuit")) +  
theme(legend.position = "top")+
  
#geom_hline(yintercept = 0.004, lty = "dotted") +
  
#scale_x_continuous(limits=c(0,200), breaks=seq(0,200,50), expand = c(0, 0))
#scale_y_continuous(limits=c(0,200), breaks=seq(0,200,50), expand = c(0, 0))
  
labs(y = " VOC (ppb)\n",
     x = "\nDate" )
 
print(FigVOC) 
ggplotly(FigVOC)
# NOT  RUN {} 
```
```{r figures_VOC_boxplot}
library(scales)

P1=ggplot(data=donneesFLOW, aes(x = Period, y = VOC..ppb., fill=Period))+
  scale_fill_brewer(palette="Set1","Periode", labels= c("Jour", "Nuit")) +
  geom_boxplot()+

  theme_classic()+
  labs(y = " VOC (ppb)\n")+
 scale_x_discrete(name ="Periode", 
                  limits=c("Jour","Nuit"))
P2=P1 + stat_summary(fun.y=mean, geom="point", shape=20, size=5)

print(P2)
#ggplotly((plot_grid(P2, P4))) 
```


## P10 (µg/m3)
```{r valeurs_P10}

skim(donneesFLOW$P10..µg.m3.)
summary(donneesFLOW$P10..µg.m3.)


val0=summarySE(data=donneesFLOW,measurevar = "P10..µg.m3.",groupvars = c("Period"), na.rm=TRUE)
DT::datatable(
  val0,
  fillContainer = FALSE, options = list(pageLength = 10))

val1=summarySE(data=donneesFLOW,measurevar = "P10..µg.m3.",groupvars = c("Date"), na.rm=TRUE)
 DT::datatable(
    val1,
    fillContainer = FALSE, options = list(pageLength = 10))
 
val2=summarySE(data=donneesFLOW,measurevar = "P10..µg.m3.",groupvars = c("Time"), na.rm=TRUE)
 DT::datatable(
    val2,
    fillContainer = FALSE, options = list(pageLength = 10))
```

### FIGURE P10 (µg/m3)
```{r figure_P10}
library(ggh4x)
#library(ggthemes)
donneesFLOW$monTemps <- lubridate::ymd_hms(donneesFLOW$DateTime)

FigP10= ggplot(data=donneesFLOW, aes(x = monTemps, y = P10..µg.m3., color = Period)) +
  geom_point(size=1) +
  geom_smooth(method = "lm", se =TRUE, fullrange=FALSE, level=0.95, size = 2, color = "black",fill="blue" )+

  theme_classic()+
  scale_colour_brewer(palette = "Set1","Legende", labels= c("Jour", "Nuit")) +  
theme(legend.position = "top")+

geom_hline(yintercept = 45, size=1, lty = "dotted") +

#scale_x_continuous(limits=c(0,200), breaks=seq(0,200,50), expand = c(0, 0))
#scale_y_continuous(limits=c(0,200), breaks=seq(0,200,50), expand = c(0, 0))+
# 30 ligne sup avec ce filtre
labs(y = " PM10  (µg/m3)\n",
     x = "\nDate" )
 
print(FigP10) 
ggplotly(FigP10)
# NOT  RUN {} 
```
```{r figures_P10_boxplot}
library(scales)

P1=ggplot(data=donneesFLOW, aes(x = Period, y = P10..µg.m3., fill=Period))+
  scale_fill_brewer(palette="Set1","Periode", labels= c("Jour", "Nuit")) +
  geom_boxplot()+
#scale_x_continuous(limits=c("A","C"), breaks=seq("A","C",1),expand = c(0, 0))
  theme_classic()+
  labs(y = "PM10 (µg/m3)\n")+
 scale_x_discrete(name ="Periode", 
                  limits=c("Jour","Nuit"))
P2=P1 + stat_summary(fun.y=mean, geom="point", shape=20, size=5)

print(P2)
#ggplotly((plot_grid(P2, P4))) 
```


## P25 (µg/m3)
```{r valeurs_P25}

skim(donneesFLOW$P25..µg.m3.)
summary(donneesFLOW$P25..µg.m3.)


val0=summarySE(data=donneesFLOW,measurevar = "P25..µg.m3.",groupvars = c("Period"), na.rm=TRUE)
DT::datatable(
  val0,
  fillContainer = FALSE, options = list(pageLength = 10))

val1=summarySE(data=donneesFLOW,measurevar = "P25..µg.m3.",groupvars = c("Date"), na.rm=TRUE)
 DT::datatable(
    val1,
    fillContainer = FALSE, options = list(pageLength = 10))
 
val2=summarySE(data=donneesFLOW,measurevar = "P25..µg.m3.",groupvars = c("Time"), na.rm=TRUE)
 DT::datatable(
    val2,
    fillContainer = FALSE, options = list(pageLength = 10))
```

### FIGURE P25 (µg/m3)
```{r figure_P25..µg.m3.}
library(ggh4x)
#library(ggthemes)
donneesFLOW$monTemps <- lubridate::ymd_hms(donneesFLOW$DateTime)

FigP25= ggplot(data=donneesFLOW, aes(x = monTemps, y =P25..µg.m3. , color = Period)) +
  geom_point(size= 1) +
  geom_smooth(method = "lm", se =TRUE, fullrange=FALSE, level=0.95, size = 2, color = "black",fill="blue" )+
  
geom_hline(yintercept = 15, size=1, lty = "dotted") +  
  
 theme_classic()+
  scale_colour_brewer(palette = "Set1","Legende", labels= c("Jour", "Nuit")) +  
theme(legend.position = "top")+ 
#scale_x_continuous(limits=c(0,200), breaks=seq(0,200,50), expand = c(0, 0))
#scale_y_continuous(limits=c(0,200), breaks=seq(0,200,50), expand = c(0, 0))

labs(y = " PM2.5  (µg/m3)\n",
     x = "\nDate" )
 
print(FigP25) 
ggplotly(FigP25)
# NOT  RUN {} 
```
```{r figures_P25_boxplot}
library(scales)

P1=ggplot(data=donneesFLOW, aes(x = Period, y = P25..µg.m3., fill=Period))+
  scale_fill_brewer(palette="Set1","Periode", labels= c("Jour", "Nuit")) +
  geom_boxplot()+
#scale_x_continuous(limits=c("A","C"), breaks=seq("A","C",1),expand = c(0, 0))
  theme_classic()+
  labs(y = "PM2.5  (µg/m3)\n")+
 scale_x_discrete(name ="Periode", 
                  limits=c("Jour","Nuit"))
P2=P1 + stat_summary(fun.y=mean, geom="point", shape=20, size=5)

print(P2)
#ggplotly((plot_grid(P2, P4))) 
```


# Graphique toutes les particules (PM2.5, PM10)
```{r figure_Tous les particules}
library(ggh4x)
#library(ggthemes)
donneesFLOW$monTemps <- lubridate::ymd_hms(donneesFLOW$DateTime)

FigP10= ggplot(data=donneesFLOW, aes( x = monTemps, color = interaction(Period,Sensor))) +
    
  geom_point(aes(y = P25..µg.m3.),size=1, color = "darkred") + 
  geom_point(aes(y = P10..µg.m3.),size=1, color="darkblue",) +
  
  #geom_smooth(method = "lm", se =TRUE, fullrange=FALSE, level=0.95, size = 2, color = "black",fill="blue" )+

  theme_classic()+
#   scale_colour_brewer(palette = "Set1","Legende", labels= c("Jour_C1", "Nuit_C1", "Jour_C2", "Nuit_C2")) +  
# theme(legend.position = "top")+
#   
geom_hline(yintercept = 45, lty = "dotted") +
geom_hline(yintercept = 15, lty = "dotted") +
  
#scale_y_continuous(limits=c(0,200), breaks=seq(0,200,50), expand = c(0, 0))+
#scale_x_continuous(limits=c(0,25), breaks=seq(0,25,5), expand = c(0, 0))+
  
labs(y = " Particules (µg/m3) \n",
     x = "\nDate " )

print(FigP10) 
ggplotly(FigP10)
# NOT  RUN {} 
```

# Graphique des correlations entre les gazs et particules
## Graphique pour X=NO2
### FIGURE NO2/VOC
```{r figure_NO2/VOC}
library(ggh4x)
#library(ggthemes)
donneesFLOW$monTemps <- lubridate::ymd_hms(donneesFLOW$DateTime)

FigP10= ggplot(data=donneesFLOW, aes(x = NO2..µg.m3., y = VOC..ppb., color = interaction(Period))) +
    
  geom_point(size=1) +
  #geom_point(aes(color=Sensor)) +
  geom_smooth(method = "lm", se =TRUE, fullrange=FALSE, level=0.95, size = 2, color = "black",fill="blue" )+

  theme_classic()+
  scale_colour_brewer(palette = "Set1","Legende", labels= c("Jour_C1", "Nuit_C1", "Jour_C2", "Nuit_C2")) +  
theme(legend.position = "top")+
  
#geom_hline(yintercept = 10, lty = "dotted") +
#geom_vline(xintercept = 4, lty = "dotted") +
  
#scale_y_continuous(limits=c(0,2), breaks=seq(0,2,1), expand = c(0, 0))+
#scale_x_continuous(limits=c(0,25), breaks=seq(0,25,5), expand = c(0, 0))+

labs(x = "\n NO2 (µg/m3)",
     y = " VOC (ppb)\n")
 
print(FigP10) 
ggplotly(FigP10)
# NOT  RUN {} 
```

### FIGURE NO2/PM2.5
```{r figure_NO2/P25}
library(ggh4x)
#library(ggthemes)
donneesFLOW$monTemps <- lubridate::ymd_hms(donneesFLOW$DateTime)

FigP10= ggplot(data=donneesFLOW, aes(x = NO2..µg.m3., y = P25..µg.m3., color = interaction(Period))) +
    
  geom_point(size=1) +
  #geom_point(aes(color=Sensor)) +
  geom_smooth(method = "lm", se =TRUE, fullrange=FALSE, level=0.95, size = 2, color = "black",fill="blue" )+

  theme_classic()+
  scale_colour_brewer(palette = "Set1","Legende", labels= c("Jour_C1", "Nuit_C1", "Jour_C2", "Nuit_C2")) +  
theme(legend.position = "top")+
  
#geom_hline(yintercept = 10, lty = "dotted") +
#geom_vline(xintercept = 4, lty = "dotted") +
  
#scale_y_continuous(limits=c(0,2), breaks=seq(0,2,1), expand = c(0, 0))+
#scale_x_continuous(limits=c(0,25), breaks=seq(0,25,5), expand = c(0, 0))+

labs(x = "\n NO2 (µg/m3)",
     y = " PM2.5 (µg/m3)\n")
 
print(FigP10) 
ggplotly(FigP10)
# NOT  RUN {} 
```

### FIGURE NO2/PM10
```{r figure_NO2/P10}
library(ggh4x)
#library(ggthemes)
donneesFLOW$monTemps <- lubridate::ymd_hms(donneesFLOW$DateTime)

FigP10= ggplot(data=donneesFLOW, aes(x = NO2..µg.m3., y = P10..µg.m3., color = interaction(Period))) +
    
  geom_point(size=1) +
  #geom_point(aes(color=Sensor)) +
  geom_smooth(method = "lm", se =TRUE, fullrange=FALSE, level=0.95, size = 2, color = "black",fill="blue" )+

  theme_classic()+
  scale_colour_brewer(palette = "Set1","Legende", labels= c("Jour_C1", "Nuit_C1", "Jour_C2", "Nuit_C2")) +  
theme(legend.position = "top")+
  
#geom_hline(yintercept = 10, lty = "dotted") +
#geom_vline(xintercept = 4, lty = "dotted") +
  
#scale_y_continuous(limits=c(0,2), breaks=seq(0,2,1), expand = c(0, 0))+
#scale_x_continuous(limits=c(0,25), breaks=seq(0,25,5), expand = c(0, 0))+

labs(x = "\n NO2 (µg/m3)",
     y = " PM10 (µg/m3)\n")
 
print(FigP10) 
ggplotly(FigP10)
# NOT  RUN {} 
```

## Graphique pour X=VOC
### FIGURE VOC/NO2
```{r figure_VOC/NO2}
library(ggh4x)
#library(ggthemes)
donneesFLOW$monTemps <- lubridate::ymd_hms(donneesFLOW$DateTime)

FigP10= ggplot(data=donneesFLOW, aes(x = VOC..ppb., y = NO2..µg.m3., color = interaction(Period))) +
    
  geom_point(size=1) +
  #geom_point(aes(color=Sensor)) +
  geom_smooth(method = "lm", se =TRUE, fullrange=FALSE, level=0.95, size = 2, color = "black",fill="blue" )+

  theme_classic()+
  scale_colour_brewer(palette = "Set1","Legende", labels= c("Jour_C1", "Nuit_C1", "Jour_C2", "Nuit_C2")) +  
theme(legend.position = "top")+
  
#geom_hline(yintercept = 10, lty = "dotted") +
#geom_vline(xintercept = 4, lty = "dotted") +
  
#scale_y_continuous(limits=c(0,2), breaks=seq(0,2,1), expand = c(0, 0))+
#scale_x_continuous(limits=c(0,25), breaks=seq(0,25,5), expand = c(0, 0))+

labs(x = "\n VOC (ppb)",
     y = "NO2 (µg/m3) \n")
 
print(FigP10) 
ggplotly(FigP10)
# NOT  RUN {} 
```

### FIGURE VOC/PM2.5
```{r figure_VOC/P25}
library(ggh4x)
#library(ggthemes)
donneesFLOW$monTemps <- lubridate::ymd_hms(donneesFLOW$DateTime)

FigP10= ggplot(data=donneesFLOW, aes(x = VOC..ppb., y = P25..µg.m3., color = interaction(Period))) +
    
  geom_point(size=1) +
  #geom_point(aes(color=Sensor)) +
  geom_smooth(method = "lm", se =TRUE, fullrange=FALSE, level=0.95, size = 2, color = "black",fill="blue" )+

  theme_classic()+
  scale_colour_brewer(palette = "Set1","Legende", labels= c("Jour_C1", "Nuit_C1", "Jour_C2", "Nuit_C2")) +  
theme(legend.position = "top")+
  
#geom_hline(yintercept = 10, lty = "dotted") +
#geom_vline(xintercept = 4, lty = "dotted") +
  
#scale_y_continuous(limits=c(0,2), breaks=seq(0,2,1), expand = c(0, 0))+
#scale_x_continuous(limits=c(0,25), breaks=seq(0,25,5), expand = c(0, 0))+

labs(x = "\n VOC (ppb)",
     y = " PM2.5 (µg/m3)\n")
 
print(FigP10) 
ggplotly(FigP10)
# NOT  RUN {} 
```

### FIGURE VOC/PM10
```{r figure_VOC/P10}
library(ggh4x)
#library(ggthemes)
donneesFLOW$monTemps <- lubridate::ymd_hms(donneesFLOW$DateTime)

FigP10= ggplot(data=donneesFLOW, aes(x = VOC..ppb., y = P10..µg.m3., color = interaction(Period))) +
    
  geom_point(size=1) +
  #geom_point(aes(color=Sensor)) +
  geom_smooth(method = "lm", se =TRUE, fullrange=FALSE, level=0.95, size = 2, color = "black",fill="blue" )+

  theme_classic()+
  scale_colour_brewer(palette = "Set1","Legende", labels= c("Jour_C1", "Nuit_C1", "Jour_C2", "Nuit_C2")) +  
theme(legend.position = "top")+
  
#geom_hline(yintercept = 10, lty = "dotted") +
#geom_vline(xintercept = 4, lty = "dotted") +
  
#scale_y_continuous(limits=c(0,2), breaks=seq(0,2,1), expand = c(0, 0))+
#scale_x_continuous(limits=c(0,25), breaks=seq(0,25,5), expand = c(0, 0))+

labs(x = "\n VOC (ppb)",
     y = " PM10 (µg/m3)\n")
 
print(FigP10) 
ggplotly(FigP10)
# NOT  RUN {} 
```

## Graphique pour X=PM2.5
### FIGURE PM2.5/NO2
```{r figure_P25/NO2}
library(ggh4x)
#library(ggthemes)
donneesFLOW$monTemps <- lubridate::ymd_hms(donneesFLOW$DateTime)

FigP10= ggplot(data=donneesFLOW, aes(x = P25..µg.m3., y = NO2..µg.m3., color = interaction(Period))) +
    
  geom_point(size=1) +
  #geom_point(aes(color=Sensor)) +
  geom_smooth(method = "lm", se =TRUE, fullrange=FALSE, level=0.95, size = 2, color = "black",fill="blue" )+

  theme_classic()+
  scale_colour_brewer(palette = "Set1","Legende", labels= c("Jour_C1", "Nuit_C1", "Jour_C2", "Nuit_C2")) +  
theme(legend.position = "top")+
  
#geom_hline(yintercept = 10, lty = "dotted") +
#geom_vline(xintercept = 4, lty = "dotted") +
  
#scale_y_continuous(limits=c(0,2), breaks=seq(0,2,1), expand = c(0, 0))+
#scale_x_continuous(limits=c(0,25), breaks=seq(0,25,5), expand = c(0, 0))+

labs(x = "\n PM2.5 (µg/m3)",
     y = "NO2 (µg/m3) \n")
 
print(FigP10) 
ggplotly(FigP10)
# NOT  RUN {} 
```

### FIGURE PM2.5/VOC
```{r figure_P25/VOC}
library(ggh4x)
#library(ggthemes)
donneesFLOW$monTemps <- lubridate::ymd_hms(donneesFLOW$DateTime)

FigP10= ggplot(data=donneesFLOW, aes(x = P25..µg.m3., y = VOC..ppb., color = interaction(Period))) +
    
  geom_point(size=1) +
  #geom_point(aes(color=Sensor)) +
  geom_smooth(method = "lm", se =TRUE, fullrange=FALSE, level=0.95, size = 2, color = "black",fill="blue" )+

  theme_classic()+
  scale_colour_brewer(palette = "Set1","Legende", labels= c("Jour_C1", "Nuit_C1", "Jour_C2", "Nuit_C2")) +  
theme(legend.position = "top")+
  
#geom_hline(yintercept = 10, lty = "dotted") +
#geom_vline(xintercept = 4, lty = "dotted") +
  
#scale_y_continuous(limits=c(0,2), breaks=seq(0,2,1), expand = c(0, 0))+
#scale_x_continuous(limits=c(0,25), breaks=seq(0,25,5), expand = c(0, 0))+

labs(x = "\n PM2.5 (µg/m3)",
     y = " VOC (ppb) \n")
 
print(FigP10) 
ggplotly(FigP10)
# NOT  RUN {} 
```

### FIGURE PM2.5/PM10
```{r figure_P25/P10}
library(ggh4x)
#library(ggthemes)
donneesFLOW$monTemps <- lubridate::ymd_hms(donneesFLOW$DateTime)

FigP10= ggplot(data=donneesFLOW, aes(x = P25..µg.m3., y = P10..µg.m3., color = interaction(Period))) +
    
  geom_point(size=1) +
  #geom_point(aes(color=Sensor)) +
  geom_smooth(method = "lm", se =TRUE, fullrange=FALSE, level=0.95, size = 2, color = "black",fill="blue" )+

  theme_classic()+
  scale_colour_brewer(palette = "Set1","Legende", labels= c("Jour_C1", "Nuit_C1", "Jour_C2", "Nuit_C2")) +  
theme(legend.position = "top")+
  
#geom_hline(yintercept = 10, lty = "dotted") +
#geom_vline(xintercept = 4, lty = "dotted") +
  
#scale_y_continuous(limits=c(0,2), breaks=seq(0,2,1), expand = c(0, 0))+
#scale_x_continuous(limits=c(0,25), breaks=seq(0,25,5), expand = c(0, 0))+

labs(x = "\n PM2.5 (µg/m3)",
     y = " PM10 (µg/m3)\n")
 
print(FigP10) 
ggplotly(FigP10)
# NOT  RUN {} 
```

## Graphique pour X=PM10
### FIGURE PM10/NO2
```{r figure_P10/NO2}
library(ggh4x)
#library(ggthemes)
donneesFLOW$monTemps <- lubridate::ymd_hms(donneesFLOW$DateTime)

FigP10= ggplot(data=donneesFLOW, aes(x = P10..µg.m3., y = NO2..µg.m3., color = interaction(Period))) +
    
  geom_point(size=1) +
  #geom_point(aes(color=Sensor)) +
  geom_smooth(method = "lm", se =TRUE, fullrange=FALSE, level=0.95, size = 2, color = "black",fill="blue" )+

  theme_classic()+
  scale_colour_brewer(palette = "Set1","Legende", labels= c("Jour_C1", "Nuit_C1", "Jour_C2", "Nuit_C2")) +  
theme(legend.position = "top")+
  
#geom_hline(yintercept = 10, lty = "dotted") +
#geom_vline(xintercept = 4, lty = "dotted") +
  
#scale_y_continuous(limits=c(0,2), breaks=seq(0,2,1), expand = c(0, 0))+
#scale_x_continuous(limits=c(0,25), breaks=seq(0,25,5), expand = c(0, 0))+

labs(x = "\n PM10 (µg/m3)",
     y = "NO2 (µg/m3) \n")
 
print(FigP10) 
ggplotly(FigP10)
# NOT  RUN {} 
```

### FIGURE PM10/VOC
```{r figure_P10/VOC}
library(ggh4x)
#library(ggthemes)
donneesFLOW$monTemps <- lubridate::ymd_hms(donneesFLOW$DateTime)

FigP10= ggplot(data=donneesFLOW, aes(x = P10..µg.m3., y = VOC..ppb., color = interaction(Period))) +
    
  geom_point(size=1) +
  #geom_point(aes(color=Sensor)) +
  geom_smooth(method = "lm", se =TRUE, fullrange=FALSE, level=0.95, size = 2, color = "black",fill="blue" )+

  theme_classic()+
  scale_colour_brewer(palette = "Set1","Legende", labels= c("Jour_C1", "Nuit_C1", "Jour_C2", "Nuit_C2")) +  
theme(legend.position = "top")+
  
#geom_hline(yintercept = 10, lty = "dotted") +
#geom_vline(xintercept = 4, lty = "dotted") +
  
#scale_y_continuous(limits=c(0,2), breaks=seq(0,2,1), expand = c(0, 0))+
#scale_x_continuous(limits=c(0,25), breaks=seq(0,25,5), expand = c(0, 0))+

labs(x = "\n PM10 (µg/m3)",
     y = " VOC (ppb) \n")
 
print(FigP10) 
ggplotly(FigP10)
# NOT  RUN {} 
```

### FIGURE PM10/PM2.5
```{r figure_P10/P25}
library(ggh4x)
#library(ggthemes)
donneesFLOW$monTemps <- lubridate::ymd_hms(donneesFLOW$DateTime)

FigP10= ggplot(data=donneesFLOW, aes(x = P10..µg.m3., y = P25..µg.m3. , color = interaction(Period))) +
    
  geom_point(size=1) +
  #geom_point(aes(color=Sensor)) +
  geom_smooth(method = "lm", se =TRUE, fullrange=FALSE, level=0.95, size = 2, color = "black",fill="blue" )+

  theme_classic()+
  scale_colour_brewer(palette = "Set1","Legende", labels= c("Jour_C1", "Nuit_C1", "Jour_C2", "Nuit_C2")) +  
theme(legend.position = "top")+
  
#geom_hline(yintercept = 10, lty = "dotted") +
#geom_vline(xintercept = 4, lty = "dotted") +
  
#scale_y_continuous(limits=c(0,2), breaks=seq(0,2,1), expand = c(0, 0))+
#scale_x_continuous(limits=c(0,25), breaks=seq(0,25,5), expand = c(0, 0))+

labs(x = "\n PM10 (µg/m3)",
     y = " PM2.5 (µg/m3)\n")
 
print(FigP10) 
ggplotly(FigP10)
# NOT  RUN {} 
```

#FIN REPORT
