---
title: "Mesure de polluants - Ultra trail scientifique de Clécy"
author: "Quentin Martinet"
date: "30/11/2021"
output:
  html_document:
    toc: true
    toc_depth: 3
    toc_float: true
    number_sections: true
    theme: flatly
---

```{r setup, include=FALSE}
knitr::opts_chunk$set(echo = TRUE)
```

# Protocole



# Variables

- Numéro du capteur
    + Capteur 1 : station centre Km 0
    + Capteur 2 : station poste de secours Km 14
- Date
- Période
    Jour étant du lever au coucher du soleil
    Nuit étant du coucher au lever du soleil
- Heure
- Seconde
- Conditions
  - Température (°C)
  - Humidité (%RH)
  - Pression (hPa)
- Mesures de gaz (ppm)
  - NO2
  - CO
  - 03
  - NO
- Mesures de particules (en µg/mol3)
  - PM1
  - PM2.5
  - PM10
- Temps en seconde depuis le démarrage de l'acquisition (redemarre à 0 à chaque démarrage/mise sous tension)
- UPT

# Résumé

```{r aq_data}
aq_data <- read.table( file = "../../data/2021-11-11/DATA.csv", dec = '.', sep = ',', head = TRUE)
summary(aq_data)
```

# Graphiques

You can also embed plots, for example:

```{r pressure, echo=FALSE}
plot(pressure)
```
